---
title: "Analyse des données comportementales"
subtitle: "Mémoire – Master 1 Sciences Cognitives"
author: "<i>Mélody Hannoah, Marianne Mortier-Mourzelas & Astrid Thébault Guiochon</i>"
output: 
  html_document:
    toc: true # table of content true
    toc_depth: 3  # nombre de niveaux
    toc_float: true
      #collapsed: false # montrer tous les niveaux de titre
    # number_sections: true  # numéroter les titres
    theme: lumen #united (orange mais le gras ne se voit pas)
    highlight: kate #thème du code
tags: [knitr, servr]
---

```{r setup, include = FALSE}
options(knitr.kable.NA = '', knitr.table.format = "html")
knitr::opts_chunk$set(warning = FALSE, message = FALSE) 
```

# I -- Chargement

## 1. Librairies

### a) Précisions

💡 *On installe une seule fois sur son ordi les librairies avec :*

    install.packages("NomDeLaLibrairie")

*On appelle au début du script à chaque fois avec :*

    library(NomDeLaLibrairie)

### b) Installation

⚠️ Nécessaire uniquement la première fois qu'on exécute le script (sauf si on a déjà installé ces librairies).

💡 *Ajouter CRAN entre les {}*

```{}
    tinytex::install_tinytex()
    install.packages("agricolae") 
    install.packages("car")
    install.packages("corrplot")
    install.packages("dplyr")
    install.packages("expss")
    install.packages("flextable")
    install.packages("ggpubr")
    install.packages("gtsummary")  
    install.packages("Hmisc")
    install.packages("kableExtra")
    install.packages("knitr")
    install.packages("labelled")
    install.packages("lme4")
    install.packages("lmerTest")
    install.packages("lsr")
    install.packages("magrittr")
    install.packages("psy")
    install.packages("psych")
    install.packages("purrr")
    install.packages("RCurl")
    install.packages("skimr")
    install.packages("sjlabelled")
    install.packages("sjPlot")
    install.packages("sjstats")
    install.packages("tidyverse")
```

### c) Déclaration

On déclare les librairies qu'on utilise et permettent d'appeler des fonctions particulières.

```{r libraries}
library(agricolae)
library(car)
library(corrplot)
library(dplyr)
library(expss)
library(flextable)
library(ggpubr)
library(gtsummary)  
library(Hmisc)
library(kableExtra)
library(knitr)
library(labelled)
library(lme4)
library(lmerTest)
library(lsr)
library(magrittr)
library(psy)
library(psych)
library(purrr)
library(RCurl)
library(skimr)
library(sjlabelled)
library(sjPlot)
library(sjstats)
library(tidyverse)
```

## 2. Répertoire de travail

⚠️ Répertoire par défaut : MacBook d'As.

💡 *À adapter selon l'user*

```{r directory}
# setwd("/Users/astridguiochon/Library/CloudStorage/OneDrive-Personnel/Documents/M1/S2 SCo/Criminalistique/Analyse/Stats")
```

## 3. Ouverture du fichier

💡 *Si jamais il importe les données en un gros bloc au lieu d'un tableau, remplacer le sep = ";" par sep = "," (dépend de la version d'Excel et comment il exporte en .csv).*

```{r data}
data = read.csv(file = 'https://raw.githubusercontent.com/astridgcn/R-Behavioral-Analysis/main/Comptage.csv', sep = ";", check.names = F, header = TRUE) 
```

## 4. Préparation des données

Transformation des données dans les bons formats

```{r factorize}
data$Condition <- factor(data$Condition, labels = c("Agression", "Téléphone") )
data$Sexe <- factor(data$Sexe, 
                    labels = c("Féminin", "Masculin"))
```

Filtrage des données vides

```{r filter}
data <- filter(data, data$Total_SM > 0)
```

Étiquette de noms des données

```{r labels, include = FALSE}
var_label(data) <- list(Sexe = "Sexe",
                         Condition = "Condition",
                         Haut_visage = "Nombre de mouvements du haut du visage à l'arrêt 1",
                         Bas_visage = "Nombre de mouvements du bas du visage à l'arrêt 1",
                         Clignements = "Nombre de clignements des yeux à l'arrêt 1",
                         Yeux = "Nombre de mouvements des yeux à l'arrêt 1",
                         Tete = "Nombre de mouvements de la tête à l'arrêt 1",
                         Buste = "Nombre de mouvements du buste à l'arrêt 1",
                         Bras = "Nombre de mouvements des bras à l'arrêt 1",
                         Mains = "Nombre de mouvements des mains à l'arrêt 1",
                         Jambes = "Nombre de mouvements des jambes à l'arrêt 1",
                         Pieds = "Nombre de mouvements des pieds à l'arrêt 1",
                         Self_Adaptators = "Nombre de self-adaptators à l'arrêt 1",
                         Pas_P1_P2 = "Nombre de pas entre l'arrêt 1 et l'arrêt 2",
                         Temps_P1_P2 = "Temps entre l'arrêt 1 et l'arrêt 2 (en secondes)",
                         Vitesse_P1_P2 = "Vitesse entre l'arrêt 1 et l'arrêt 2",
                           
                         Haut_visage2 = "Nombre de mouvements du haut du visage à l'arrêt 2",
                         Bas_visage2 = "Nombre de mouvements du bas du visage à l'arrêt 2",
                         Clignements2 = "Nombre de clignements des yeux à l'arrêt 2",
                         Yeux2 = "Nombre de mouvements des yeux à l'arrêt 2",
                         Tete2 = "Nombre de mouvements de la tête à l'arrêt 2",
                         Buste2 = "Nombre de mouvements du buste à l'arrêt 2",
                         Bras2 = "Nombre de mouvements des bras à l'arrêt 2",
                         Mains2 = "Nombre de mouvements des mains à l'arrêt 2",
                         Jambes2 = "Nombre de mouvements des jambes à l'arrêt 2",
                         Pieds2 = "Nombre de mouvements des pieds à l'arrêt 2",
                         Self_Adaptators2 = "Nombre de self-adaptators à l'arrêt 2",
                         Pas_P2_Cible = "Nombre de pas entre l'arrêt 2 et la cible",
                         Temps_P2_Cible = "Temps entre l'arrêt 2 et la cible (en secondes)",
                         Vitesse_P2_Cible = "Vitesse entre l'arrêt 2 et la cible",
                         
                         EAFF_BES = "Score d'empathie affective (BES)",
                         Ecog_BES = "Score d'empathie cognitive (BES)",
                         CogSc_BES = "Score d'aspects cognitifs (BES)",
                         ContSc_BES = "Score de contagion émotionnelle (BES)",
                         DecoSc_BES = "Score de déconnexion émotionnelle (BES)",
                         Total_BES = "Score total à la BES (Échelle d'Empathie Basique)",
                         
                         Machiavelisme_DDS = "Score de machiavélisme (DDS)",
                         Psychopathie_DDS = "Score de psychopathie (DDS)",
                         Narcissisme_DDS = "Score de narcissisme (DDS)",
                         Total_DDS = "Score total à la DDS (Triade Sombre)",
                         
                         R_QI = "Score de réponses à la QPM38 (Matrices de Raven)",
                         QPM38_QI = "Score à la QPM38 (Matrices de Raven)",
                         Centile_QI = "Centile à la QPM38 (Matrices de Raven)",
                         
                         Activation_Generale_Trait_ADCL = "Score d'activation générale trait (ADCL)",
                         Serenite_Trait_ADCL = "Niveau de sérénité trait (ADCL)",
                         Anxiete_Trait_ADCL = "Niveau d'anxeité trait (ADCL)",
                         Autres_ADCL = "Autres niveaux (ADCL)",
                         Activation_Etat_ADCL = "Score d'activation générale état (ADCL)",
                         Serenite_Etat_ADCL = "Niveau de sérénité état (ADCL)",
                         Fatigue_Etat_ADCL = "Niveau de fatigue état (ADCL)",
                         Excitation_ADCL = "Niveau d'arousal (ADCL)",
                         
                         Extraversion_BFI = "Score d'extraversion (BFI)",
                         Agreabilite_BFI = "Score d'agréabilité (BFI)",
                         Conscienseuxse_BFI = "Score de conscienciosité (BFI)",
                         Nevrotisme_BFI = "Score de névrotisme (BFI)",
                         Ouverture_Esprit_BFI = "Score d'ouverture d'esprit (BFI)",
                         
                         Comedie_SM = "Score de comédie (SM)",
                         Extraversion_SM = "Score d'extraversion (SM)",
                         PresDeSoi_SM = "Score de présentation de soi (SM)",
                         Total_SM = "Score total SM (Self-Monitoring)") # Nom des variables
```

## 5. Affichage des données

Affichage en un tableau

```{r print-data}
dt_Data <- data[1:35,1:62]
dt_Data %>%
  kbl(caption = "<b>Présentation du jeu de données.</b>") %>% # Légende
  kable_material(full_width = F) %>% # Taille et style
  kable_styling(bootstrap_options = c("striped", "hover", "condensed")) %>% # Options de surlignage et rayures
  scroll_box(width = "100%", height = "300px") # Barres de défilement
```

# II -- Statistiques descriptives

## 1. Globalité

Résumé statistique des données

```{r print-summary-data}
summary(data[,! names(data) %in% c("Code")]) %>%
  kbl(caption = "<b>Résumé statistique du jeu de données.</b>") %>%  # Légende
  kable_material(full_width = F) %>%  # Taille et style
  kable_styling(bootstrap_options = c("striped", "hover", "condensed")) %>% # Options de surlignage et rayures
  scroll_box(width = "100%") # Barre de défilement
```

 

Résumé statistique des données selon le <i>Sexe</i>

```{r summary-data-sex}
#summary(data[,-1]) %>% split(.$Sexe) %>% map(summary)
#describeBy(data[,-1], data$Sexe)
dt_Sum_data_sex <- data[,] %>%
  group_by(Sexe) %>%
  skim() 

dt_Sum_data_sex <- dt_Sum_data_sex[-c(1,2),c(2:3,9:10,12:14,16)]
colnames(dt_Sum_data_sex) <- c("Variable", "Sexe", "Moyenne", "Écart-Type", "Q1", "Médiane", "Q3", "Histogramme")
dt_Sum_data_sex %>%
  kbl(caption = "<b>Résumé statistique du jeu de données selon le <i>Sexe</i>.</b>") %>%  # Légende
  kable_material(full_width = F) %>%  # Taille et style
  kable_styling(bootstrap_options = c("striped", "hover", "condensed")) %>% # Options de surlignage et rayures
  scroll_box(width = "100%", height = "400px") # Barres de défilement
```

 

Résumé statistique des données selon la <i>Condition</i>

```{r summary-data-cond}
dt_Sum_data_cond <- data[,-1] %>%
  group_by(Condition) %>%
  skim()

dt_Sum_data_cond <- dt_Sum_data_cond[-c(1,2),c(2:3,9:10,12:14,16)]
colnames(dt_Sum_data_cond) <- c("Variable", "Condition", "Moyenne", "Écart-Type", "Q1", "Médiane", "Q3", "Histogramme")
dt_Sum_data_sex%>%
  kbl(caption = "<b>Résumé statistique du jeu de données selon la <i>Condition</i>.</b>") %>%  # Légende
  kable_material(full_width = F) %>%  # Taille et style
  kable_styling(bootstrap_options = c("striped", "hover", "condensed")) %>% # Options de surlignage et rayures
  scroll_box(width = "100%", height = "400px") # Barres de défilement
```

#### Résumé statistique des données selon la <i>Condition</i> et par arrêt

```{r mutate-arret}
dt_Info <- data[,2:4] # Infos
dt_Mouv_Arret1 <- data.frame(rowSums(data[,5:15])) # Mouvements arrêt 1
colnames(dt_Mouv_Arret1) <- c("Nombre de mouvements à l'arrêt 1") # Nom ligne
dt_Pas1 <- data[,16:17] # Pas et vitesse 1
dt_Mouv_Arret2 <- data.frame(rowSums(data[,19:29])) # Mouvements arrêt 2
colnames(dt_Mouv_Arret2) <- c("Nombre de mouvements à l'arrêt 2") # Nom ligne
dt_Mouv1 <- data[,5:15]
dt_Mouv2 <- data[,19:29]
dt_Pas2 <- data[,30:31] # Pas et vitesse 1
dt_BES <- data[,33:38] # BES
dt_DDS <- data[,c(39:42)] # DDS 
dt_Arousal <- data.frame(as.double(data[,53])) # Arousal
colnames(dt_Arousal) <- c("Niveau d'arousal")
dt_Sum_data <- do.call("cbind", list(dt_Info, dt_Mouv1, dt_Pas1, dt_Mouv2, dt_Pas2, dt_BES, dt_DDS, dt_Arousal))
dt_BES <- data[,c(33:34,36,38)] # BES
dt_Sum_data_mem <- do.call("cbind", list(dt_Info, dt_Mouv_Arret1, dt_Pas1, dt_Mouv_Arret2, dt_Pas2, dt_BES, dt_DDS, dt_Arousal))
rm(dt_Info, dt_Mouv_Arret1, dt_Pas1, dt_Mouv_Arret2, dt_Pas2, dt_BES, dt_DDS, dt_Arousal) 
```

```{r summary-data-cond-arret}
dt_Sum_data %>%
  tbl_summary(
    by = Condition,
    type = c(Haut_visage = "continuous", Bas_visage = "continuous", Bras = "continuous", Haut_visage2 = "continuous", Bras2 = "continuous", Pieds2 = "continuous", `Niveau d'arousal` = "continuous"),
    statistic = list(
      all_continuous() ~ "{mean} ({sd})",
      all_categorical() ~ "{n} / {N} ({p}%)"),
    missing = "no"
  ) %>%
  add_overall(col_label = "**Total**<br>N = {n}") %>% # Ajout et légende du total
  modify_caption("<center><b>Résumé statistique des données selon la <i>Condition</i> et par arrêt.</b></center>") %>% # Légende
  modify_header(label = "**Variable**") %>% # Entête
  modify_footnote(all_stat_cols() ~ "Moyenne (Écart-Type)") # Abbréviations
```
Résumé statistique concis

```{r summary-data-cond-arret-mem}
dt_Sum_data_mem %>%
  tbl_summary(
    by = Condition,
    type = c(`Niveau d'arousal` = "continuous"),
    statistic = list(
      all_continuous() ~ "{mean} ({sd})",
      all_categorical() ~ "{n} / {N} ({p}%)"),
    missing = "no"
  ) %>%
  add_overall(col_label = "**Total**<br>N = {n}") %>% # Ajout et légende du total
  modify_caption("<center><b>Résumé statistique des données selon la <i>Condition</i>.</b></center>") %>% # Légende
  modify_header(label = "**Variable**") %>% # Entête
  modify_footnote(all_stat_cols() ~ "Moyenne (Écart-Type)") # Abbréviations
```

 

💡 *Résume les statistiques de base de chaque variable :*

-   **Minimum** *: plus petite valeur observée.*

-   **Q1** *(1er quantile) : au moins de 25% de l'échantillon sous cette valeur.*

-   **Médiane** *(2ème quantile) : au moins de 50% de l'échantillon sous cette valeur.*

-   **Moyenne**.

-   **Mode** *: valeur observée avec le plus grand effectif (la plus répandue).*

-   **Q3** *(3ème quantile) : au moins de 75% de l'échantillon sous cette valeur.*

-   **Maximum** *: plus grande valeur observée.*

-   **Valeurs manquantes** *: généralement "NA", mais remplacé par des cases vierges ici.*

## 2. Par variable

### a) Âge (sexe et condition)

Calcul de la variance totale

```{r var-tot}
var_age <- data.frame("Total", "", var(data$Age)) # Création du tableau
colnames(var_age) <- c("Sexe", "Condition", "Variance") # Nom des colonnes
```

Calcul de la variance selon le sexe et la condition

```{r var-age}
Age_var <- aggregate (x = data$Age,
                      by = list(data$Sexe, data$Condition),
                      FUN = var
                      ) # Variance de l'âge par sexe et condition
colnames(Age_var) <- c("Sexe", "Condition", "Variance") # Nom des colonnes
```

Tableau regroupant le tout

```{r tab-var}
Age_var <- rbind (Age_var, var_age) # Fusion des 2 tableaux
```

Affichage et mise en forme du tableau

```{r print-tab-var}
dt_Age_var <- Age_var[1:5,1:3] # Sélection du tableau
dt_Age_var %>%
  kbl(caption = "<center><b>Variance de l'âge selon le sexe et la condition.</b></center>") %>% # Légende
  kable_material(full_width = F) %>% # Taille et style
  kable_styling(bootstrap_options = c("striped", "hover", "condensed")) # Options de surlignage et rayures
```

### b) Indices comportementaux

Calcul de la variance et tableau

```{r var-ind}
Ind_var <- data.frame(data[,5:32] %>% summarise_if(is.numeric, var)) # Tableau résumé statistique
rownames(Ind_var) <- c("Variance") # Nom des lignes
```

Affichage et mise en forme du tableau

```{r print-var-ind}
dt_Ind_var <- Ind_var[1:28] # Sélection du tableau
dt_Ind_var %>%
  kbl(caption = "<b>Variance des indices comportementaux.</b>") %>% # Légende
  kable_material(full_width = F) %>% # Taille et style
  kable_styling(bootstrap_options = c("striped", "hover", "condensed")) %>% # Options de surlignage et rayures
  scroll_box(width = "100%") # Barre de défilement
```

### c) Scores aux tests de personnalité

Calcul de la variance et tableau

```{r var-tests}
Tests_var <- data.frame(data[,33:62] %>% summarise_if(is.numeric, var)) # Tableau résumé statistique
rownames(Tests_var) <- c("Variance") # Nom des lignes
```

Affichage et mise en forme du tableau

```{r print-var-tests}
dt_Tests_var <- Tests_var[1:30] # Sélection du tableau
dt_Tests_var %>%
  kbl(caption = "<b>Variance des scores aux tests de personnalité.</b>") %>% # Légende
  kable_material(full_width = F) %>% # Taille et style
  kable_styling(bootstrap_options = c("striped", "hover", "condensed")) %>% # Options de surlignage et rayures
  scroll_box(width = "100%") # Barre de défilement
```

Suppression des données aberrantes

```{r outliers}
datao <- data[,5:53] # Copie du dataframe
datao <- copy_labels(datao, data) # Copie des étiquettes

# Fonction de repérage des valeurs aberrantes
find_outliers <- function(x) { 
  Q1 <- quantile(x, probs = .25) # Premier quantile (Q1)
  Q3 <- quantile(x, probs = .75) # Troisème quantile (Q3)
  IQR = Q3-Q1 # Écart inter-quantile (Q3 - Q1)
  min = Q1 - (IQR * 1.5) # Borne inférieure
  max = Q3 + (IQR*  1.5) # Borne supérieure
  x > max | x < min # Si une valeur n'est pas dans l'intervalle, elle est un outlier / valeur aberrante
} 
 
# Fonction de suppression des valeurs aberrantes
remove_outliers <- function(df, cols = names(df)) { 
  for (col in cols) { 
    df <- df[!find_outliers(df[[col]]),] # Conserve les données pas aberrantes
  } 
}

# Appel de la fonction sur data et stockage dans un nouveau tableau
remove_outliers(datao, as.vector(names(datao))) 

```

# III -- Statistiques inférentielles

## 1. Préparation des données

Transformation des données dans les bons formats

```{r binarize}
datag <- data # Copie du jeu de données
datag <- copy_labels(data,datag) # Copie des étiquettes
datag$Condition <- ifelse(data$Condition == "Agression", 1, 0) # Remplacement des A par 1 et le reste (T) par 0
datag$Sexe <- ifelse(data$Sexe == "Masculin", 1, 0) # Remplacement des M par 1 et le reste (F) par 0
datag <- datag[,-c(1,43)] # Suppression du code sujet et du R de la QPM38 (qui sont liés linéairement)
```

## 2. Corrélations

### a) Précisions

#### Test

On utilise un **test de rang de Kendall** car il ne dépend pas de la distribution des données donc on n'a pas besoin de vérifier qu'elles soient Gaussiens (suivent une Loi Normale).

#### Utilisation

    cor.test(x, y, method="kendall") 

On peut stocker le résultat dans une variable.

💡 *Mettre as.numeric(x) et pareil pour y vu que ce sont des variables à facteurs / niveaux.*

    cor.V1.V2 <- cor.test(as.numeric(data$v1), as.numeric(data$V2), method="kendall")

#### Valeurs

-   **\\(z\\)** *= statistique de test*.
-   **\\(p-value\\)** *= p-valeur du test de corrélation (niveau d'erreur du test, plus elle est petite, mieux c'est "significatif" généralement quand elle est sous 0.05 ou 0.01).*
-   **\\(\\tau\\) (tau)** *= coefficient de corrélation.*

#### Interprétation

-   Plus [tau]{.underline} est proche de **1** plus la relation **positive** est forte. Ils varient dans le [**même** sens]{.underline}, si l'un augmente / diminue alors l'autre aussi.
-   Plus [tau]{.underline} est proche de **-1** plus la relation **négative** est forte. Ils varient dans des [sens **opposés**]{.underline}, quand l'un augmente / diminue, l'autre diminue / augmente.

### b) Matrices de corrélation

#### Sans les p-valeurs

```{r cor-matrix}
cor_matrix <- round(cor(datag, method = c("pearson", "kendall", "spearman")), 3) # Calcul des corrélations
dt_Cor_matrix <- data.frame(cor_matrix) # Transformation en tableau
```

Affichage et mise en forme du tableau

```{r print-cor-matrix}
dt_Cor_matrix %>%
  mutate_all(~ cell_spec(.x, color = case_when(.x == 1 ~ "white",
                                              .x <= -0.4 ~ "#A10A2E",
                                              .x <= -0.25 ~ "#EE80A7",
                                              .x >= 0.25 ~ "#043F6F",
                                              .x >= 0.4 ~ "#80CBEE",
                                              is.na(.x) ~ "white",
                                              TRUE ~ "lightgrey"))) %>% # Conditions de couleurs
  kable(escape = F, 
        caption = "<b>Corrélations entre toutes les variables.</b>") %>% # Légende
  column_spec(1, bold = T) %>% # Première colonne en gras
  kable_styling(bootstrap_options = c("striped", "hover", "condensed")) %>% # Options de surlignage et rayures
  scroll_box(width = "100%", height = "350px") # Barres de défilement
```

 

#### Avec les p-valeurs

```{r cor-matrix-p}
cor_matrix_p <- rcorr(as.matrix(datag)) # Matrice de corrélation avec les p-valeurs
```

Transformer en tableau

```{r dt-cor-matrix-p}
CorMatrix <- function(cormat, pmat) { # Fonction de transformation de la matrice en tableau
  ut <- upper.tri(cormat)
  data.frame(
    row = rownames(cormat)[row(cormat)[ut]],
    column = rownames(cormat)[col(cormat)[ut]],
    cor  =(cormat)[ut], # cormat : matrice des coefficients de corrélation
    p = pmat[ut] # pmat : matrice des p-valeurs
    )
  }
```

Ordonner et arrondir les données

```{r proc-cor-matrix-p}
dt_Cor_matrix_p <- CorMatrix(cor_matrix_p$r, cor_matrix_p$P) # Application de la fonction de trnasformation en tableau
dt_Cor_matrix_p[is.na(dt_Cor_matrix_p)] <- 0 # Remplacement des cases vides par des 0 
dt_Cor_matrix_p$cor <- round(dt_Cor_matrix_p$cor,3) # Arrondi des coefficients de corrélations à 3 décimales
dt_Cor_matrix_p$p <- round(dt_Cor_matrix_p$p,4) # Arrondi des p-valeurs à 4 décimales
dt_Cor_matrix_p <- dt_Cor_matrix_p[order(dt_Cor_matrix_p$p),] # Rangement croissant des valeurs selon les p-valeurs
```

Affichage et mise en forme du tableau  \
<i>Les corrélations élevées entre les scores des échelles et leurs totaux sont normales et permettent de vérifier la cohérence des données. De même pour certaines valeurs au sein de la BES.</i>

```{r print-cor-matrix-p}
dt_Cor_matrix_p %>%
  mutate(
    cor = cell_spec(cor, color = case_when(cor == 1 ~ "white",
                                           cor <= -0.4 ~ "#A10A2E",
                                           cor <= -0.25 ~ "#EE80A7",
                                           cor >= 0.25 ~ "#043F6F",
                                           cor >= 0.4 ~ "#80CBEE",
                                           is.na(cor) ~ "white",
                                           TRUE ~ "lightgrey")),
    p = cell_spec(p, color = case_when(p > 0.1 ~ "lightgrey",
                                       p <= 0.01 ~ "#266617",
                                       p <= 0.05 ~ "#3FA329",
                                       p <= 0.1 ~ "#D5F0C9",
                                       is.na(p) ~ "white",
                                       TRUE ~ "lightgrey"))) %>% # Conditions de couleurs
  kable(escape = F, 
        caption = "<b><center>Corrélations entre toutes les variables et p-valeurs.</b></center>", 
        col.names = c("Variable 1", "Variable 2", "Coefficient de corrélation", "p-valeur")) %>% # Légende et noms des colonnes 
  column_spec(1, color = "white") %>% # Couleur de la première colonne (ordre des valeurs)
  kable_styling(bootstrap_options = c("striped", "hover", "condensed")) %>%  # Options de surlignage et rayures
  scroll_box(width = "100%", height = "350px") # Barres de défilement
```

```{r plot-cor-matrix, echo = FALSE}
#Représenter visuellement sans les p-valeurs
#corrplot(cor_matrix, type = "upper", order = "hclust", 
         #tl.col = "black", tl.srt = 90)
```

```{r plot-cor-matrix-p, echo = FALSE}
#Représenter visuellement avec les p-valeurs
#corrplot(cor_matrix_p$r, type="upper", order="hclust", 
         #p.mat = cor_matrix_p$P, sig.level = 0.01, insig = "blank")
```

### c) Corrélation entre <i>Condition</i> et les autres variables

#### Sans les p-valeurs

```{r cor-cond}
cor_cond <- data.frame(cor(datag[ , colnames(datag) != "Condition"], datag$Condition)) # Tableau de corrélation entre la condition et les autres variables
colnames(cor_cond) <- "Condition" # Noms des colonnes
```

 

#### Filtrage des corrélations (\< -0.25 ou \> 0.25)

```{r filter-cor-cond}
dt_Cor_cond_filter <- cor_cond %>% # Nouveau tableau
  filter(Condition < -0.25  | Condition > 0.25 ) # Condition (plus de 25% ou moins de -25% pour les corrélations négatives)
dt_Cor_cond_filter$Condition <- round(dt_Cor_cond_filter$Condition,3) # Arrondi des coefficients de corrélations à 3 décimales
```

Affichage et mise en forme du tableau

```{r dt-filter-cor-cond}
row.names(dt_Cor_cond_filter) <- c("Mouvements du haut de visage à l'arrêt 1", "Mouvement de jambes à l'arrêt 1", "Mouvements de pieds à l'arrêt 1", "Mouvement de jambes à l'arrêt 2", "Nombre de pas entre l'arrêt 2 et la cible", "Vitesse entre l'arrêt 2 et la cible", "Score total à la BES (Échelle d'Empathie)", "Score d'empathie affective (BES)", "Score de contagion émotionnelle (BES)") # Noms des lignes 
dt_Cor_cond_filter %>% 
  mutate(
    Condition = cell_spec(Condition, color = case_when(
                                                       Condition <= -0.4 ~ "#A10A2E",
                                                       Condition <= -0.25 ~ "#EE80A7",
                                                       Condition >= 0.4 ~ "#043F6F",
                                                       Condition >= 0.25 ~ "#80CBEE",
                                                       is.na(Condition) ~ "white",
                                                       TRUE ~ "lightgrey")))  %>% # Conditions couleurs
  kable(escape = F, 
        caption = "<center><b>Corrélations supérieures à 25% entre la <i>Condition</i> et les autres variables.</b></center>") %>% # Légende
  kable_styling(bootstrap_options = c("striped", "hover", "condensed")) # Options de surlignage et rayures
```

Représenter visuellement

```{r plot-filter-cor-cond}
dt_Cor_cond_filter$Variable <- rownames(dt_Cor_cond_filter) # Ajout des noms de lignes
dt_Cor_cond_filter %>% 
  mutate(Variable = factor(Variable, levels = Variable[order(Condition)])) %>% # Rangement croissant 
  ggplot(aes(x = Variable, y = Condition)) + # Création d'un graphique
    geom_bar(stat = "identity", 
             fill = "lightskyblue1", 
             alpha = 0.8, 
             width = 0.5) + # Options visuelles
    theme(axis.text.x = element_text(angle = 90, vjust = 0.5, hjust=1)) + # Légendes des abscisses à la verticale
    ylab("Corrélation avec la Condition") + # Titre des ordonnées
    xlab("Variable") + # Titre des abscisses
    ggtitle("Corrélations supérieures à 25% entre la Condition et les autres variables.") # Titre
```

 

#### Avec les p-valeurs

```{r cor-matrix-cond-p}
pvals <- sapply(datag[-1], function(x) corr.test(x, datag$Condition)$p) # Calcul des p-valeurs
pvals <- round(pvals,4) # Arrondi des p-valeurs à 4
rvals <- sapply(datag[-1], function(x) corr.test(x, datag$Condition)$r) # Calcul des coefficients de corrélation
rvals <- round(rvals,3) # Arrondi des coefficients de corrélation à 3
```

Ordonner et arrondir les données

```{r proc-cor-matrix}
dt_Cor_matrix_cond_p <- data.frame(rbind(rvals, pvals)) # Création d'un tableau avec les coefficients de corrélation et p-valeurs
dt_Cor_matrix_cond_p <- t(dt_Cor_matrix_cond_p) # Inversion des lignes et colonnes
dt_Cor_matrix_cond_p <- data.frame(dt_Cor_matrix_cond_p) # Tableau avec l'inversion
dt_Cor_matrix_cond_p <- dt_Cor_matrix_cond_p[order(dt_Cor_matrix_cond_p$pvals),] # Rangement croissant des valeurs selon les p-valeurs
```

Affichage et mise en forme du tableau

```{r print-cor-matrix-cond-p}
dt_Cor_matrix_cond_p %>%
  mutate(
    rvals = cell_spec(rvals, color = case_when(rvals == 1 ~ "grey",
                                               rvals <= -0.4 ~ "#A10A2E",
                                               rvals <= -0.25 ~ "#EE80A7",
                                               rvals >= 0.4 ~ "#043F6F",
                                               rvals >= 0.25 ~ "#80CBEE",
                                               is.na(rvals) ~ "white",
                                               TRUE ~ "lightgrey")),
    pvals = cell_spec(pvals, color = case_when(pvals > 0.1 ~ "grey",
                                               pvals <= 0.01 ~ "#266617",
                                               pvals <= 0.05 ~ "#3FA329",
                                               pvals <= 0.1 ~ "#D5F0C9",
                                               is.na(pvals) ~ "white",
                                               TRUE ~ "lightgrey"))) %>% # Conditions des couleurs
  kable(escape = F, 
        caption = "<b>Corrélations entre <i>Condition</i> et les autres variables et p-valeurs.</b>", 
        col.names = c("Coefficient de corrélation", "p-valeur")) %>% # Légende et noms des colonnes
  column_spec(1,  bold = T) %>% # Première colonne en gras
  kable_styling(bootstrap_options = c("striped", "hover", "condensed")) %>% # Options de surlignage et rayures
  scroll_box(width = "100%", height = "350px") # Barres de défilement
```

## 3. ANOVA

### a) Test de normalité (Shapiro-Wilk)

On commence par tester la normalité (répartition selon une loi gaussienne) des données.
H0 : l'échantillon suit une loi normale. Donc si le test renvoie une p-value non significative, l'échantillon suit une loi normale.
Dans tous les cas, d'après le théorème central limite, l'échantillon est assez grand pour être considéré comme tel. On peut donc lui appliquer les tests que l'on applique aux échantillons gaussiens.

```{r aov-shapiro, results = 'hide'}
set.seed(321) # pour que le code soit reproductible avec les mêmes valeurs
apply(datag, 2, shapiro.test) # 2 pour préciser qu'on applique aux colonnes
```

### b) Test d'homoscédasticité (Levene)

On vérifie ensuite l'homoscédasticité (ou homogénéité des variances) des différents groupes.
H0 : les variances sont homogènes (égales) dans tous les groupes. Donc si le test renvoie une p-value non significative, les variances sont homogènes.

```{r aov-levene}
leveneTest(Jambes2 ~ Condition, data = data)
leveneTest(EAFF_BES ~ Condition, data = data)
leveneTest(ContSc_BES ~ Condition, data = data)
```

### c) Analyse de la Variance

L'ANOVA nous permet de comparer les moyennes de plusieurs groupes. Elle s'effectue sur des échantillons gaussiens ou considérés comme gaussiens (ou normalisés).

#### Afficher les p-valeurs des ANOVA possibles

```{r all-aov-pval, results = 'hide'}
formulaov <- lapply(colnames(datag)[2:ncol(datag)], function(x) as.formula(paste0(x, " ~ Condition"))) # Création de la formule pour l'ANOVA
resaov <- lapply(formulaov, function(x) summary(aov(x, data = datag))) # Application au jeu de données
names(resaov) <- format(formulaov) # Nom des résultats
pvalaov <- unlist(lapply(resaov, function(x) x[[1]]$"Pr(>F)"[1])) # p-valeurs
dt_aov = data.frame(
  Variable = sub(' ~ Condition', '', names(pvalaov)),
  pvalue = pvalaov) # Tableau des p-valeurs
```

#### Afficher toutes les ANOVA possibles

```{r all-aov-summ, results = 'hide'}
for (i in 2:ncol(datag)) {
   formula <- as.formula(paste(colnames(datag)[i], " ~ Condition", sep=""))
   model <- aov(formula, data = datag)

   cat("\n-----\n\n")
   cat(colnames(datag)[i])
   cat("\n")
   print(summary(model))
}
```

### d) Test de différence de moyennes (Newman-Keuls)

Ce test permet d'identifier les moyennes intergroupes significatives. On l'utilise généralement comme test post-hoc sur les ANOVA significatives.

### e) Test de Welch (t-test)

Pour les ANOVA significatives, on effectue un t-test post-hoc afin de comparer les moyennes sans hypothèse (d'égalité) préalable. Dans le cas de deux groupes à variances inégales, on utilise Welch et non Student.

### f) Ajustement de Bonferroni 

Cette méthode est aussi un test dit post-hoc, permet d'ajuster les seuils de significativité des ANOVA significatives.

#### Afficher les ANOVA significatives

```{r best-aov}
summary(aov(Jambes2 ~ Condition, data = datag))
```

```{r best-aov2}
summary(aov(EAFF_BES ~ Condition, data = datag))
```

```{r best-aov3}
summary(aov(ContSc_BES ~ Condition, data = datag))
```

Mouvements des jambes à l'arrêt 2

```{r aov-jambes2}
data %>%
  select(Condition, Jambes2) %>%
  tbl_summary(
    by = Condition, 
    missing = "no"
  ) %>%
  add_p(all_continuous() ~ "aov") %>% # p-valeurs ANOVA
  bold_p() %>% # p-valeurs significatives en gras    
  add_overall(col_label = "**Total**<br>N = {n}") %>% # Ajout et légende du total
  modify_caption("<center><b>ANOVA à un facteur entre la <i>Condition</i> et les mouvements des jambes à l'arrêt 2.</b></center>") %>% # Légende
  modify_header(label = "**Variable**", p.value = "**p-valeur**", statistic = "**Statistique de Test**") %>% # Entête
  modify_footnote(all_stat_cols() ~ "Médiane (Écart Inter-Quartile)", p.value ~ "ANOVA à un facteur") %>% # Abbréviations
  modify_fmt_fun(statistic ~ style_sigfig) %>% # Format des chiffres
  add_significance_stars(hide_ci = FALSE, 
                         hide_p = FALSE,
                         pattern = "{p.value}{stars}") # Niveau de significativité

print(SNK.test(aov(Jambes2 ~ Condition, data = datag),"Condition", group = TRUE)) # Test de Newman-Keuls
print(t.test(Jambes2 ~ Condition, data = data, alternative = "two.sided")) # Test de Welch
print(pairwise.t.test(data$Jambes2, data$Condition, p.adjust.method = "bonferroni")) # Ajustement de Bonferroni
```

Taille d'effet
```{r aov-jambes2-eta}
etaSquared(aov(Jambes2 ~ Condition, data = data))
```

Score d'empathie affective (BES)

```{r aov-eaff}
data %>%
  select(Condition, EAFF_BES) %>%
  tbl_summary(
    by = Condition, 
    missing = "no"
  ) %>%
  add_p(all_continuous() ~ "aov") %>% # p-valeurs ANOVA
  bold_p() %>% # p-valeurs significatives en gras    
  add_overall(col_label = "**Total**<br>N = {n}") %>% # Ajout et légende du total
  modify_caption("<center><b>ANOVA à un facteur entre la <i>Condition</i> et le 
score d'empathie affective (BES).</b></center>") %>% # Légende
  modify_header(label = "**Variable**", p.value = "**p-valeur**", statistic = "**Statistique de Test**") %>% # Entête
  modify_footnote(all_stat_cols() ~ "Médiane (Écart Inter-Quartile)", p.value ~ "ANOVA à un facteur") %>% # Abbréviations
  modify_fmt_fun(statistic ~ style_sigfig) %>% # Format des chiffres
  add_significance_stars(hide_ci = FALSE, 
                         hide_p = FALSE,
                         pattern = "{p.value}{stars}") # Niveau de significativité

print(SNK.test(aov(EAFF_BES ~ Condition, data = data),"Condition", group = TRUE)) # Test de Newman-Keuls
print(t.test(EAFF_BES ~ Condition, data = data, alternative = "two.sided")) # Test de Welch
print(pairwise.t.test(data$EAFF_BES, data$Condition, p.adjust.method = "bonferroni")) # Ajustement de Bonferroni
```

Taille d'effet
```{r aov-eaff-eta}
etaSquared(aov(EAFF_BES ~ Condition, data = data))
```

Score de contagion émotionnelle (BES)

```{r aov-contsc}
data %>%
  select(Condition, ContSc_BES) %>%
  tbl_summary(
    by = Condition, 
    missing = "no"
  ) %>%
  add_p(all_continuous() ~ "aov") %>% # p-valeurs ANOVA
  bold_p() %>% # p-valeurs significatives en gras    
  add_overall(col_label = "**Total**<br>N = {n}") %>% # Ajout et légende du total
  modify_caption("<center><b>ANOVA à un facteur entre la <i>Condition</i> et le score de contagion émotionnelle (BES).</b></center>") %>% # Légende
  modify_header(label = "**Variable**", p.value = "**p-valeur**", statistic = "**Statistique de Test**") %>% # Entête
  modify_footnote(all_stat_cols() ~ "Médiane (Écart Inter-Quartile)", p.value ~ "ANOVA à un facteur") %>% # Abbréviations
  modify_fmt_fun(statistic ~ style_sigfig) %>% # Format des chiffres
  add_significance_stars(hide_ci = FALSE, 
                         hide_p = FALSE,
                         pattern = "{p.value}{stars}") # Niveau de significativité

print(SNK.test(aov(ContSc_BES ~ Condition, data = data),"Condition", group = TRUE)) # Test de Newman-Keuls
print(t.test(ContSc_BES ~ Condition, data = data, alternative = "two.sided")) # Test de Welch
print(pairwise.t.test(data$ContSc_BES, data$Condition, p.adjust.method = "bonferroni")) # Ajustement de Bonferroni
```

Taille d'effet
```{r aov-cont-eta}
etaSquared(aov(ContSc_BES ~ Condition, data = data))
```

## 4. Test de Wilcoxon

Ce test permet de comparer des moyennes sans vérifier la normalité ou l'homoscédasticité. On l'utilise pour comparer les moyennes entre les 2 conditions qui semblent différentes.

```{r wilcox-haut-vis}
wilcox.test(data$Haut_visage[data$Condition == "Agression"], data$Haut_visage[data$Condition == "Téléphone"])
```

```{r wilcox-pas1}
wilcox.test(data$Pas_P1_P2[data$Condition == "Agression"], data$Pas_P1_P2[data$Condition == "Téléphone"])
```
```{r wilcox-jambes2}
wilcox.test(data$Jambes2[data$Condition == "Agression"], data$Jambes2[data$Condition == "Téléphone"])
```

```{r wilcox-pas2}
wilcox.test(data$Pas_P2_Cible[data$Condition == "Agression"], data$Pas_P2_Cible[data$Condition == "Téléphone"])
```

```{r wilcox-eaff-bes}
wilcox.test(data$EAFF_BES[data$Condition == "Agression"], data$EAFF_BES[data$Condition == "Téléphone"])
```

```{r wilcox-tot-bes}
wilcox.test(data$Total_BES[data$Condition == "Agression"], data$Total_BES[data$Condition == "Téléphone"])
```

## 4. Alpha de Cronbach

### a) Précisions

L'$\alpha$ (alpha) de Cronbach vérifie la cohérence (ou l'homogénéité) d'une échelle psychométrique. Autrement dit, à quel point tous les éléments convergent vers la même intensité de réponse. L'alpha de Cronbach se situe entre 0 et 1. Plus il tend vers 1, plus le questionnaire est homogène.

### b) Données

```{r data-cron}
cron = read.csv(file = 'https://raw.githubusercontent.com/astridgcn/R-Behavioral-Analysis/main/Cronbach.csv', sep = ";", check.names = F, header = TRUE) 
```

### c) Calculs

#### Échelle d'Empathie Basique (BES)

```{r cron-bes}
print("Alpha de Cronbach pour l'empathie affective (BES)")
cronbach(cron[c("B01R", "B02", "B04R", "B05", "B07", "B08", "B11", "B13R", "B15", "B17", "B18R")])
print("Alpha de Cronbach pour l'empathie cognitive (BES)")
cronbach(cron[c("B03", "B06R", "B09", "B10", "B12", "B14", "B16", "B19R", "B20R")])
print("Alpha de Cronbach pour la contagion émotionnelle (BES)")
cronbach(cron[c("B02", "B04", "B05", "B11", "B15", "B17")])
```

#### Triade Sombre (DDS)

```{r cron-dds}
print("Alpha de Cronbach pour le machiavélisme (DDS)")
cronbach(cron[c("D01", "D02", "D03", "D04")])
print("Alpha de Cronbach pour le narcissisme (DDS)")
cronbach(cron[c("D05", "D06", "D07", "D08")])
print("Alpha de Cronbach pour la psychopathie (DDS)")
cronbach(cron[c("D09", "D10", "D11", "D12")])
```

#### Check List d'Activation / Désactivation (ADCL)

```{r cron-arous}
print("Alpha de Cronbach pour l'arousal (AD ACL)")
cronbach(cron[c("E09", "E17", "E26")])
```

#### Inventaire des Cinq grands Facteurs de Personnalité (BFI)

```{r cron-bfi}
cronbach(data[,54:58])
```

#### Échelle de Self-Monitoring (BFI)

```{r cron-sm}
cronbach(data[,59:62])
```

# IV -- Régressions

## 1. Précisions

#### Méthodes

💡 Il existe plusieurs méthodes, notamment :

-   Tester les modèles possibles un par un (mais on possède 60 variables explicatives possibles).

-   Méthode **ascendante** : partir du modèle le plus petit modèle et ajouter des variables explicatives.

-   Méthode **descendante** : partir du modèle avec toutes les variables explicatives possibles et réduire petit à petit.

Création des modèles de régression :

-   **Min** : la variable *Condition* (par exemple) s'explique par elle-même.

-   **Max** : la variable *Condition* (par exemple) s'explique grâce à toutes les autres variables.

#### Critères pertinents

On utilise ensuite un critère de vraisemblance pour estimer l'utilité du modèle :

-   **AIC** : Akaike Information Criterion. $$
    \begin{align}
      \tag{1}
        -2\ \ln(\widehat{L}) + 2k
    \end{align}
    $$
-   **BIC** : Bayesian Information Criterion. $$
    \begin{align}
      \tag{2}
        -2\ \ln(\widehat{L}) + k \ \ln(n)
    \end{align}
    $$

Ceux-ci doivent être minimisés pour obtenir le meilleur modèle.

Autres critères pertinents à l'étude des modèles :

-   $R^2_{ajusté}$ : coefficient mesurant l'ajustement du modèle aux données (et permet de comparer des modèles avec un nombre de variables différent car s'ajuste selon les données).

-   $D(y, \widehat\mu)$ : déviance (à quel point on s'éloigne du modèle parfait).

-   $\sigma$ : écart-type (racine de la variance) des résidus (écart entre les données réelles et prédires) du modèle.

-   **\\(p-value\\)** : p-valeur du test de corrélation (niveau d'erreur du test, plus elle est petite, mieux c'est "significatif" généralement quand elle est sous 0.05 ou 0.01).

💡 *Ces critères là s'étudient lorsqu'on a obtenu / sélectionné le meilleur modèle possible.*

## 2. Tous les modèles possibles pour toutes les variables

```{r all-mod, results = 'hide'}
 # Création de la liste de modèles avec +20% de R2 ajusté
best_models = list()

# Incrémentation
i = 1

# Recherche des meilleurs modèles pour chaque variable
while (i <= length(datag)) {
#for (i in range(rangeA)) {
  print(variable.names(datag[i]))
  modele_min = lm(datag[,i] ~ 1, data = datag) # Création du modèle de régression minimal
  modele_max = lm(datag[,i] ~ ., data = datag) # Création du modèle de régression maximal
  modele_best = step(modele_min, scope = list(lower = modele_min, upper = modele_max), data = datag, direction = "forward") # Recherche du modèle minimisant l'AIC en partant du modèle minimal (en ajoutant des variables)
  print(summary(modele_best)) # Résumé du meilleur modèle
  name_mod = paste("modele_best", variable.names(datag[i]), sep = "_") # Création du nom du modèle
  assign(name_mod, modele_best) # Stockage du modèle avec le bon nom
  adj.r = summary(modele_best)$adj.r.squared
  if (is.na(adj.r)){ # Si le R 2ajusté est vide
    
  }
  else {
    if (adj.r >= 0.2) { # Si le R 2ajusté supérieur à 0.2
      best_models = c(best_models, name_mod)
    }
  }
  rm(modele_min, modele_max, modele_best, name_mode) # Suppression des variables pour éviter les erreurs
  i = i + 1 # Incrémentation
}
```

## 3. <i>Agression</i> et toutes les variables

Préparer les données

```{r reg-prep}
datag <- datag[,! names(datag) %in% c("Code", "Total_BES", "Total_DDS", "Total_SM", "Vitesse_P1_P2", "Vitesse_P2_Cible")] # Retirer le code sujet et les totaux des tests
```

### a) Régression logistique multiple

#### Modèle minimal

Création

```{r log-min, results = 'hide'}
modele_log_min = glm(datag$Condition ~ 1, data = datag, family = binomial) # Création du modèle de régression logistique multiple minimal (aucune variable explicative)
```

Résumé

```{r log-min-summary}
summary(modele_log_min) # Résumé du modèle
```

 

#### Modèle maximal

Création

```{r log-max, results = 'hide'}
modele_log_max = glm(datag$Condition ~ ., data = datag, family = binomial) # Création du modèle de régression logistique multiple maximal (toutes les variables explicatives)
alias(modele_log_max) # Résumé du modèle
summary(modele_log_max) # Autre résumé du modèle
```

 

#### Meilleur modèle

Nous allons utiliser la méthode descendante avec l'AIC.

💡 *Retirer `results='hide'` pour afficher les détails.*

```{r log-best, results = 'hide'}
modele_log_best <- step(modele_log_max, data = datag, direction = "backward") # Recherche du modèle minimisant l'AIC en partant du modèle maximal (en ôtant des variables)
```

Meilleur modèle (AIC = 22)

```{r log-best-summary}
summary(modele_log_best)
tbl_regression(modele_log_best, 
               #label = term_labels(modele_log_best), # Nom des lignes
               estimate_fun = partial(style_ratio, digits = 3), # Nombre de décimales des coefficients
               pvalue_fun = partial(style_sigfig, digits = 4)) %>% # Nombre de décimale des p-valeurs
  modify_caption("<center><b>Modèle de régression logistique multiple le plus performant (AIC = 22) pour prédire la <i>Condition</i>.</b></center>") %>% # Légende
  modify_header(label = "**Variable**", p.value = "**p-valeur**") %>% # Entête
  modify_footnote(estimate = "OR = Rapports des Chances", std.error = "SE = Erreur Type", ci = "CI = Intervalle de Confiance", abbreviation = TRUE)  %>% # Abbréviations  
  bold_p() %>% # p-valeurs significatives en gras   
  add_significance_stars(hide_ci = FALSE, 
                         hide_p = FALSE,
                         pattern = "{p.value}{stars}") %>% # Niveau de significativité
  add_glance_source_note(include = c(AIC)) # Statistiques du modèle
```

### b) Régression linéaire multiple

#### Modèle minimal

Création

```{r min, results = 'hide'}
modele_min = lm(datag$Condition ~ 1, data = datag) # Création du modèle de régression linéaire multiple minimal  (aucune variable explicative)
```

Résumé

```{r min-summary}
summary(modele_min) # Résumé du modèle
```

 

#### Modèle maximal

```{r max, results = 'hide'}
modele_max = lm(Condition ~ ., data = datag) # # Création du modèle de régression linéaire multiple maximal (toutes les variables explicatives)
alias(modele_max) # Résumé du modèle
summary(modele_max) # Autre résumé du modèle
```

 

#### Meilleur modèle

Nous allons utiliser la méthode ascendante avec l'AIC.

💡 *Retirer `results='hide'` pour afficher les détails.*

```{r best, results = 'hide'}
modele_best <- step(modele_min, scope = list(lower = modele_min, upper = modele_max), data = datag, direction = "forward")  # Recherche du modèle minimisant l'AIC en partant du modèle minimal (en ajoutant des variables)
```

Meilleur modèle (AIC = -596.59)

```{r best-summary}
tbl_regression(modele_best,
               estimate_fun = partial(style_ratio, digits = 3), # Nombre de décimales des coefficients
               pvalue_fun = partial(style_sigfig, digits = 4)) %>% # Nombre de décimale des p-valeurs) 
  bold_p() %>% # p-valeurs significatives en gras   
  modify_caption("<center><b>Modèle de régression linéaire multiple le plus performant (AIC = -596.59) pour prédire la <i>Condition</i>.</b></center>") %>% # Légende
  modify_header(label = "**Variable**", p.value = "**p-valeur**") %>% # Entête
  modify_footnote(std.error = "SE = Erreur Type", ci = "CI = Intervalle de Confiance", abbreviation = TRUE)  %>% # Abbréviations
  add_significance_stars(hide_ci = FALSE, 
                         hide_p = FALSE,
                         pattern = "{p.value}{stars}") # Niveau de significativité
```

## 4. <i>Condition</i> et variables avec une corrélation supérieure à 25%

### a) Régression logistique multiple

#### Modèle minimal

Création

```{r log-sel-min, results = 'hide'}
modele_log_sel_min = glm(datag$Condition ~ 1, data = datag, family = binomial) # Création du modèle de régression logistique multiple minimal (aucune variable explicative)
```

Résumé

```{r log-sel-min-summary}
summary(modele_log_sel_min) # Résumé du modèle
```

 

#### Modèle maximal

Création

```{r log-sel-max, results = 'hide'}
modele_log_sel_max = glm(datag$Condition ~ Haut_visage + Jambes + Pieds + Jambes2 + Pas_P2_Cible + EAFF_BES + ContSc_BES , data = datag, family = binomial) # Création du modèle de régression logistique multiple maximal (toutes les variables explicatives)
alias(modele_log_sel_max) # Résumé du modèle
```

Résumé

```{r log-sel-max-summary}
summary(modele_log_sel_max) # Résumé du modèle
```

 

#### Meilleur modèle

Nous allons utiliser la méthode descendante avec l'AIC.

💡 *Retirer `results='hide'` pour afficher les détails.*

```{r log-sel-best, results = 'hide'}
modele_log_sel_best <- step(modele_log_sel_max, data = datag, direction = "backward") # Recherche du modèle minimisant l'AIC en partant du modèle maximal (en ôtant des variables)
```

Meilleur modèle (AIC = 26.25)

```{r log-sel-best-summary}
summary(modele_log_sel_best)
tbl_regression(modele_log_sel_best, 
               exponentiate = T,
               estimate_fun = partial(style_ratio, digits = 3), # Nombre de décimales des coefficients
               pvalue_fun = partial(style_sigfig, digits = 4)) %>% # Nombre de décimale des p-valeurs
  bold_p() %>% # p-valeurs significatives en gras  
  modify_caption("<center><b>Modèle de régression logistique multiple le plus performant (AIC = 26.25) pour prédire la <i>Condition</i> avec les variables fortement corrélées.</b></center>") %>% # Légende
  modify_header(label = "**Variable**", p.value = "**p-valeur**") %>% # Entête
  modify_footnote(estimate = "OR = Rapports des Chances", std.error = "SE = Erreur Type", ci = "CI = Intervalle de Confiance", abbreviation = TRUE)  %>% # Abbréviations
  add_significance_stars(hide_ci = FALSE, 
                         hide_p = FALSE,
                         pattern = "{p.value}{stars}") %>% # Niveau de significativité
  add_glance_source_note(include = c(AIC)) # Statistiques du modèle
```

### b) Régression linéaire multiple

#### Modèle minimal

Création

```{r sel-min, results = 'hide'}
modele_sel_min = lm(datag$Condition ~ 1, data = datag) # Création du modèle de régression linéaire multiple minimal (aucune variable explicative)
```

Résumé

```{r sel-min-summary}
summary(modele_sel_min) # Résumé du modèle
```

 

#### Modèle maximal

```{r sel-max, results = 'hide'}
modele_sel_max = lm(datag$Condition ~ Haut_visage + Jambes + Pieds + Jambes2 + Pas_P2_Cible + EAFF_BES + ContSc_BES, data = datag) # Création du modèle de régression linéaire multiple maximal (toutes les variables explicatives)
alias(modele_sel_max) # Résumé du modèle
summary(modele_sel_max) # Autre résumé du modèle
```

 

#### Meilleur modèle

Nous allons utiliser la méthode ascendante avec l'AIC.

💡 *Retirer `results='hide'` pour afficher les détails.*

```{r sel-best, results = 'hide'}
modele_sel_best <- step(modele_sel_min, scope = list(lower = modele_sel_min, upper = modele_sel_max), data = datag, direction = "forward")  # Recherche du modèle minimisant l'AIC en partant du modèle minimal (en ajoutant des variables)
```

Meilleur modèle (AIC = 41.16)

```{r sel-best-summary}
summary(modele_sel_best)
tbl_regression(modele_sel_best,
               estimate_fun = partial(style_ratio, digits = 3), # Nombre de décimales des coefficients
               pvalue_fun = partial(style_sigfig, digits = 4)) %>% # Nombre de décimale des p-valeurs
  bold_p() %>% # p-valeurs significatives en gras  
  modify_caption("<center><b>Modèle de régression linéaire multiple le plus performant (AIC = 41.16) pour prédire la <i>Condition</i> avec les variables fortement corrélées et expliquant 38.89% de la variance des données.</b></center>") %>%# Légende
  modify_header(label = "**Variable**", p.value = "**p-valeur**") %>% # Entête
  modify_footnote(std.error = "SE = Erreur Type", ci = "CI = Intervalle de Confiance", abbreviation = TRUE)  %>% # Abbréviations
  add_significance_stars(hide_ci = FALSE, 
                         hide_p = FALSE,
                         pattern = "{p.value}{stars}") %>% # Niveau de significativité
  add_glance_source_note(label = list(sigma ~ "\U03C3", adj.r.squared ~ "R\xc2\xb2 ajusté",  r.squared ~ "R\xc2\xb2", p.value ~ "p-valeur"),
                         include = c(adj.r.squared, r.squared,AIC, p.value, sigma)) # Statistiques du modèle
```

Analyse de la Variance du modèle

```{r aov-sel-best}
summary.aov(modele_sel_best) # Résumé
```

## 5. <i>Condition</i> et les 6 scores ciblés (BES, DDS, arousal)

### a) Régression logistique multiple

#### Modèle minimal

Création

```{r log-tests-min, results = 'hide'}
modele_log_tests_min = glm(datag$Condition ~ 1, data = datag, family = binomial) # Création du modèle de régression logistique multiple minimal (aucune variable explicative)
```

Résumé

```{r log-tests-min-summary}
summary(modele_log_tests_min) # Résumé du modèle
```

 

#### Modèle maximal

Création

```{r log-tests-max, results = 'hide'}
modele_log_tests_max = glm(datag$Condition ~ EAFF_BES + Ecog_BES + ContSc_BES + Machiavelisme_DDS + Narcissisme_DDS + Psychopathie_DDS + Excitation_ADCL, data = datag, family = binomial) # Création du modèle de régression logistique multiple maximal (toutes les variables explicatives)
alias(modele_log_tests_max) # Résumé du modèle
```

Résumé

```{r log-tests-max-summary}
summary(modele_log_tests_max) # Résumé du modèle
```

 

#### Meilleur modèle

Nous allons utiliser la méthode descendante avec l'AIC.

💡 *Retirer `results='hide'` pour afficher les détails.*

```{r log-tests-best, results = 'hide'}
modele_log_tests_best <- step(modele_log_tests_max, data = datag, direction = "backward") # Recherche du modèle minimisant l'AIC en partant du modèle maximal (en ôtant des variables)
```

Meilleur modèle (AIC = 41.73)

```{r log-tests-best-summary}
summary(modele_log_tests_best)
tbl_regression(modele_log_tests_best, 
               exponentiate = T, # Nom des lignes
               estimate_fun = partial(style_ratio, digits = 3), # Nombre de décimales des coefficients
               pvalue_fun = partial(style_sigfig, digits = 4)) %>% # Nombre de décimale des p-valeurs
  bold_p() %>% # p-valeurs significatives en gras  
  modify_caption("<center><b>Modèle de régression logistique multiple le plus performant (AIC = 41.73) pour prédire la <i>Condition</i> avec les 6 scores ciblés.</b></center>")%>% # Légende
  modify_header(label = "**Variable**", p.value = "**p-valeur**") %>% # Entête
  modify_footnote(estimate = "OR = Rapports des Chances", std.error = "SE = Erreur Type", ci = "CI = Intervalle de Confiance", abbreviation = TRUE)  %>% # Abbréviations
  add_significance_stars(hide_ci = FALSE, 
                         hide_p = FALSE,
                         pattern = "{p.value}{stars}") %>% # Niveau de significativité
  add_glance_source_note(include = c(AIC)) # Statistiques du modèle
```

### b) Régression linéaire multiple

#### Modèle minimal

Création

```{r tests-min, results = 'hide'}
modele_tests_min = lm(datag$Condition ~ 1, data = datag) # Création du modèle de régression linéaire multiple minimal (aucune variable explicative)
```

Résumé

```{r tests-min-summary}
summary(modele_tests_min) # Résumé du modèle
```

 

#### Modèle maximal

```{r tests-max, results = 'hide'}
modele_tests_max = lm(datag$Condition ~ EAFF_BES + Ecog_BES + Machiavelisme_DDS + + Narcissisme_DDS + Psychopathie_DDS + Excitation_ADCL, data = datag) # Création du modèle de régression linéaire multiple maximal (toutes les variables explicatives)
alias(modele_tests_max) # Résumé du modèle
```

Résumé

```{r tests-max-summary}
summary(modele_tests_max) # Résumé du modèle
```

 

#### Meilleur modèle

Nous allons utiliser la méthode ascendante avec l'AIC.

💡 *Retirer `results='hide'` pour afficher les détails.*

```{r tests-best, results = 'hide'}
modele_tests_best <- step(modele_tests_min, scope = list(lower = modele_tests_min, upper = modele_tests_max), data = datag, direction = "forward")  # Recherche du modèle minimisant l'AIC en partant du modèle minimal (en ajoutant des variables)
```

Meilleur modèle (AIC = 46.81)

```{r tests-best-summary}
summary(modele_tests_best)
tbl_regression(modele_tests_best,
               estimate_fun = partial(style_ratio, digits = 3), # Nombre de décimales des coefficients
               pvalue_fun = partial(style_sigfig, digits = 4)) %>% # Nombre de décimale des p-valeurs
  bold_p() %>% # p-valeurs significatives en gras  
  modify_caption("<center><b>Modèle de régression linéaire multiple le plus performant (AIC = 46.81) pour prédire la <i>Condition</i> avec les 6 scores ciblés et expliquant 24.52% de la variance des données.</b></center>") %>% # Légende
  modify_header(label = "**Variable**", p.value = "**p-valeur**") %>% # Entête
  modify_footnote(std.error = "SE = Erreur Type", ci = "CI = Intervalle de Confiance", abbreviation = TRUE)  %>% # Abbréviations
  add_significance_stars(hide_ci = FALSE, 
                         hide_p = FALSE,
                         pattern = "{p.value}{stars}") %>% # Niveau de significativité
  add_glance_source_note(label = list(sigma ~ "\U03C3", adj.r.squared ~ "R\xc2\xb2 ajusté",  r.squared ~ "R\xc2\xb2", p.value ~ "p-valeur"),
                         include = c(adj.r.squared, r.squared,AIC, p.value, sigma)) # Statistiques du modèle
```

Analyse de la Variance du modèle

```{r aov-tests-best}
summary.aov(modele_tests_best) # Résumé
```

## 6. Scores ciblés (BES, DDS, arousal) et indices non-verbaux

Ces scores étant des variables qualitatives discrètes, on effectue des régressions linéaires multiples.

### a) Préparation des données

```{r data-scores}
datas <- datag[,2:29]
datas <- copy_labels(datas, datag) # Copie des étiquettes
```

### b) Score d'empathie affective (BES)

#### Modèle minimal

Création

```{r eaff-min, results = 'hide'}
modele_eaff_min = lm(datag$EAFF_BES ~ 1, data = datas) # Création du modèle de régression linéaire multiple minimal (aucune variable explicative)
```

Résumé

```{r eaff-min-summary}
summary(modele_eaff_min) # Résumé du modèle
```

 

#### Modèle maximal

```{r eaff-max, results = 'hide'}
modele_eaff_max = lm(datag$EAFF_BES ~ ., data = datas) # Création du modèle de régression linéaire multiple maximal (toutes les variables explicatives)
alias(modele_eaff_max)  # Résumé du modèle
```

Résumé

```{r eaff-max-summary}
summary(modele_eaff_max) # Résumé du modèle
```

 

#### Meilleur modèle

Nous allons utiliser la méthode ascendante avec l'AIC.

💡 *Retirer `results='hide'` pour afficher les détails.*

```{r eaff-best, results = 'hide'}
modele_eaff_best <- step(modele_eaff_min, scope = list(lower = modele_eaff_min, upper = modele_eaff_max), data = datag, direction = "forward")  # Recherche du modèle minimisant l'AIC en partant du modèle minimal (en ajoutant des variables)
```

Meilleur modèle (AIC = 176.29)

```{r eaff-best-summary}
summary(modele_eaff_best)
tbl_regression(modele_eaff_best,
               estimate_fun = partial(style_ratio, digits = 3), # Nombre de décimales des coefficients
               pvalue_fun = partial(style_sigfig, digits = 4)) %>% # Nombre de décimale des p-valeurs
  bold_p() %>% # p-valeurs significatives en gras  
  modify_caption("<center><b>Modèle de régression linéaire multiple le plus performant (AIC = 176.29) pour prédire le <i>score d'empathie affective (BES)</i> et expliquant 46.2% de la variance des données.</b></center>") %>% # Légende
  modify_header(label = "**Variable**", p.value = "**p-valeur**") %>% # Entête
  modify_footnote(std.error = "SE = Erreur Type", ci = "CI = Intervalle de Confiance", abbreviation = TRUE)  %>% # Abbréviations
  add_significance_stars(hide_ci = FALSE, 
                         hide_p = FALSE,
                         pattern = "{p.value}{stars}") %>% # Niveau de significativité
  add_glance_source_note(label = list(sigma ~ "\U03C3", adj.r.squared ~ "R\xc2\xb2 ajusté",  r.squared ~ "R\xc2\xb2", p.value ~ "p-valeur"),
                         include = c(adj.r.squared, r.squared,AIC, p.value, sigma)) # Statistiques du modèle
```

Analyse de la Variance du modèle

```{r aov-mod-eaff}
summary.aov(modele_eaff_best) # Résumé
```

### c) Score d'empathie cognitive (BES)

#### Modèle minimal

Création

```{r ecog-min, results = 'hide'}
modele_ecog_min = lm(datag$Ecog_BES ~ 1, data = datas) # Création du modèle de régression linéaire multiple minimal (aucune variable explicative)
```

Résumé

```{r ecog-min-summary}
summary(modele_ecog_min) # Résumé du modèle
```

 

#### Modèle maximal

```{r ecog-max, results = 'hide'}
modele_ecog_max = lm(datag$Ecog_BES ~ ., data = datas) # Création du modèle de régression linéaire multiple maximal (toutes les variables explicatives)
alias(modele_ecog_max) # Résumé du modèle
```

Résumé

```{r ecog-max-summary}
summary(modele_ecog_max) # Résumé du modèle
```

 

#### Meilleur modèle

Nous allons utiliser la méthode ascendante avec l'AIC.

💡 *Retirer `results='hide'` pour afficher les détails.*

```{r ecog-best, results = 'hide'}
modele_ecog_best <- step(modele_ecog_min, scope = list(lower = modele_ecog_min, upper = modele_ecog_max), data = datag, direction = "forward")  # Recherche du modèle minimisant l'AIC en partant du modèle minimal (en ajoutant des variables)
```

Meilleur modèle (AIC = 185.54)

```{r ecog-best-summary}
summary(modele_ecog_best)
tbl_regression(modele_ecog_best,
               estimate_fun = partial(style_ratio, digits = 3), # Nombre de décimales des coefficients
               pvalue_fun = partial(style_sigfig, digits = 4)) %>% # Nombre de décimale des p-valeurs
  bold_p() %>% # p-valeurs significatives en gras  
  modify_caption("<center><b>Modèle de régression linéaire multiple le plus performant (AIC = 185.54) pour prédire le <i>score d'empathie cognitive (BES)</i> et expliquant 58.12% de la variance des données.</b></center>") %>% # Légende
  modify_header(label = "**Variable**", p.value = "**p-valeur**") %>% # Entête
  modify_footnote(std.error = "SE = Erreur Type", ci = "CI = Intervalle de Confiance", abbreviation = TRUE)  %>% # Abbréviations
  add_significance_stars(hide_ci = FALSE, 
                         hide_p = FALSE,
                         pattern = "{p.value}{stars}") %>% # Niveau de significativité
  add_glance_source_note(label = list(sigma ~ "\U03C3", adj.r.squared ~ "R\xc2\xb2 ajusté",  r.squared ~ "R\xc2\xb2", p.value ~ "p-valeur"),
                         include = c(adj.r.squared, r.squared,AIC, p.value, sigma)) # Statistiques du modèle
```

Analyse de la Variance du modèle

```{r aov-mod-ecog}
summary.aov(modele_ecog_best) # Résumé
```

### d) Score de contagion émotionnelle (BES)

#### Modèle minimal

Création

```{r contsc-min, results = 'hide'}
modele_contsc_min = lm(datag$ContSc_BES ~ 1, data = datas) # Création du modèle de régression linéaire multiple minimal (aucune variable explicative)
```

Résumé

```{r contsc-min-summary}
summary(modele_contsc_min) # Résumé du modèle
```

 

#### Modèle maximal

```{r contsc-max, results = 'hide'}
modele_contsc_max = lm(datag$ContSc_BES ~ ., data = datas) # Création du modèle de régression linéaire multiple maximal (toutes les variables explicatives)
alias(modele_contsc_max) # Résumé du modèle
```

Résumé

```{r contsc-max-summary}
summary(modele_contsc_max) # Résumé du modèle
```

 

#### Meilleur modèle

Nous allons utiliser la méthode ascendante avec l'AIC.

💡 *Retirer `results='hide'` pour afficher les détails.*

```{r contsc-best, results = 'hide'}
modele_contsc_best <- step(modele_contsc_min, scope = list(lower = modele_contsc_min, upper = modele_contsc_max), data = datag, direction = "forward")  # Recherche du modèle minimisant l'AIC en partant du modèle minimal (en ajoutant des variables)
```

Meilleur modèle (AIC = 199)

```{r contsc-best-summary}
summary(modele_contsc_best)
tbl_regression(modele_contsc_best,
               estimate_fun = partial(style_ratio, digits = 3), # Nombre de décimales des coefficients
               pvalue_fun = partial(style_sigfig, digits = 4)) %>% # Nombre de décimale des p-valeurs
  bold_p() %>% # p-valeurs significatives en gras  
  modify_caption("<center><b>Modèle de régression linéaire multiple le plus performant (AIC = 199) pour prédire le <i>score de contagion émotionnelle (BES)</i> et expliquant 35.8% de la variance des données.</b></center>") %>% # Légende
  modify_header(label = "**Variable**", p.value = "**p-valeur**") %>% # Entête
  modify_footnote(std.error = "SE = Erreur Type", ci = "CI = Intervalle de Confiance", abbreviation = TRUE)  %>% # Abbréviations
  add_significance_stars(hide_ci = FALSE, 
                         hide_p = FALSE,
                         pattern = "{p.value}{stars}") %>% # Niveau de significativité
  add_glance_source_note(label = list(sigma ~ "\U03C3", adj.r.squared ~ "R\xc2\xb2 ajusté",  r.squared ~ "R\xc2\xb2", p.value ~ "p-valeur"),
                         include = c(adj.r.squared, r.squared,AIC, p.value, sigma)) # Statistiques du modèle
```

Analyse de la Variance du modèle

```{r aov-mod-contsc}
summary.aov(modele_contsc_best) # Résumé
```

### e) Score de machiavélisme (DDS)

#### Modèle minimal

Création

```{r machia-min, results = 'hide'}
modele_machia_min = lm(datag$Machiavelisme_DDS ~ 1, data = datas) # Création du modèle de régression linéaire multiple minimal (aucune variable explicative)
```

Résumé

```{r machia-min-summary}
summary(modele_machia_min) # Résumé du modèle
```

 

#### Modèle maximal

```{r machia-max, results = 'hide'}
modele_machia_max = lm(datag$Machiavelisme_DDS ~ ., data = datas) # Création du modèle de régression linéaire multiple maximal (toutes les variables explicatives)
alias(modele_machia_max) # Résumé du modèle
```

Résumé

```{r machia-max-summary}
summary(modele_machia_max) # Résumé du modèle
```

 

#### Meilleur modèle

Nous allons utiliser la méthode ascendante avec l'AIC.

💡 *Retirer `results='hide'` pour afficher les détails.*

```{r machia-best, results = 'hide'}
modele_machia_best <- step(modele_machia_min, scope = list(lower = modele_machia_min, upper = modele_machia_max), data = datag, direction = "forward")  # Recherche du modèle minimisant l'AIC en partant du modèle minimal (en ajoutant des variables)
```

Meilleur modèle (AIC = 197.7)

```{r machia-best-summary}
summary(modele_machia_best)
tbl_regression(modele_machia_best,
               estimate_fun = partial(style_ratio, digits = 3), # Nombre de décimales des coefficients
               pvalue_fun = partial(style_sigfig, digits = 4)) %>% # Nombre de décimale des p-valeurs
  bold_p() %>% # p-valeurs significatives en gras  
  modify_caption("<center><b>Modèle de régression linéaire multiple le plus performant (AIC = 197.7) pour prédire le <i>score de machiavélisme (DDS)</i> et expliquant 39.9% de la variance des données.</b></center.7>") %>% # Légende
  modify_header(label = "**Variable**", p.value = "**p-valeur**") %>% # Entête
  modify_footnote(std.error = "SE = Erreur Type", ci = "CI = Intervalle de Confiance", abbreviation = TRUE)  %>% # Abbréviations
  add_significance_stars(hide_ci = FALSE, 
                         hide_p = FALSE,
                         pattern = "{p.value}{stars}") %>% # Niveau de significativité
  add_glance_source_note(label = list(sigma ~ "\U03C3", adj.r.squared ~ "R\xc2\xb2 ajusté",  r.squared ~ "R\xc2\xb2", p.value ~ "p-valeur"),
                         include = c(adj.r.squared, r.squared,AIC, p.value, sigma)) # Statistiques du modèle
```

Analyse de la Variance du modèle

```{r aov-mod-machia}
summary.aov(modele_machia_best) # Résumé
```

### f) Score de psychopathie (DDS)

#### Modèle minimal

Création

```{r psycho-min, results = 'hide'}
modele_psycho_min = lm(datag$Psychopathie_DDS ~ 1, data = datas) # Création du modèle de régression linéaire multiple minimal (aucune variable explicative)
```

Résumé

```{r psycho-min-summary}
summary(modele_psycho_min) # Résumé du modèle
```

 

#### Modèle maximal

```{r psycho-max, results = 'hide'}
modele_psycho_max = lm(datag$Psychopathie_DDS ~ ., data = datas) # Création du modèle de régression linéaire multiple maximal (toutes les variables explicatives)
alias(modele_psycho_max) # Résumé du modèle
```

Résumé

```{r psycho-max-summary}
summary(modele_psycho_max) # Résumé du modèle
```

 

#### Meilleur modèle

Nous allons utiliser la méthode ascendante avec l'AIC.

💡 *Retirer `results='hide'` pour afficher les détails.*

```{r psycho-best, results = 'hide'}
modele_psycho_best <- step(modele_psycho_min, scope = list(lower = modele_psycho_min, upper = modele_psycho_max), data = datag, direction = "forward")  # Recherche du modèle minimisant l'AIC en partant du modèle minimal (en ajoutant des variables)
```

Meilleur modèle (AIC = 175.72)

```{r psycho-best-summary}
summary(modele_psycho_best)
tbl_regression(modele_psycho_best,
               estimate_fun = partial(style_ratio, digits = 3), # Nombre de décimales des coefficients
               pvalue_fun = partial(style_sigfig, digits = 4)) %>% # Nombre de décimale des p-valeurs
  bold_p() %>% # p-valeurs significatives en gras  
  modify_caption("<center><b>Modèle de régression linéaire multiple le plus performant (AIC = 175.72) pour prédire le <i>score de psychopathie (DDS)</i> et expliquant 67.6% de la variance des données.</b></center>") %>% # Légende
  modify_header(label = "**Variable**", p.value = "**p-valeur**") %>% # Entête
  modify_footnote(std.error = "SE = Erreur Type", ci = "CI = Intervalle de Confiance", abbreviation = TRUE)  %>% # Abbréviations
  add_significance_stars(hide_ci = FALSE, 
                         hide_p = FALSE,
                         pattern = "{p.value}{stars}") %>% # Niveau de significativité
  add_glance_source_note(label = list(sigma ~ "\U03C3", adj.r.squared ~ "R\xc2\xb2 ajusté",  r.squared ~ "R\xc2\xb2", p.value ~ "p-valeur"),
                         include = c(adj.r.squared, r.squared,AIC, p.value, sigma)) # Statistiques du modèle
```

Analyse de la Variance du modèle

```{r aov-mod-psycho}
summary.aov(modele_psycho_best) # Résumé
```

### g) Score de narcissisme (DDS)

#### Modèle minimal

Création

```{r narci-min, results = 'hide'}
modele_narci_min = lm(datag$Narcissisme_DDS ~ 1, data = datas) # Création du modèle de régression linéaire multiple minimal (aucune variable explicative)
```

Résumé

```{r narci-min-summary}
summary(modele_narci_min) # Résumé du modèle
```

 

#### Modèle maximal

```{r narci-max, results = 'hide'}
modele_narci_max = lm(datag$Narcissisme_DDS ~ ., data = datas)  # Création du modèle de régression linéaire multiple maximal (toutes les variables explicatives)
alias(modele_narci_max) # Résumé du modèle
```

Résumé

```{r narci-max-summary}
summary(modele_narci_max) # Résumé du modèle
```

 

#### Meilleur modèle

Nous allons utiliser la méthode ascendante avec l'AIC.

💡 *Retirer `results='hide'` pour afficher les détails.*

```{r narci-best, results = 'hide'}
modele_narci_best <- step(modele_narci_min, scope = list(lower = modele_narci_min, upper = modele_narci_max), data = datag, direction = "forward") # Recherche du modèle minimisant l'AIC en partant du modèle minimal (en ajoutant des variables)
```

Meilleur modèle (AIC = 192.07)

```{r narci-best-summary}
summary(modele_narci_best)
tbl_regression(modele_narci_best,
               estimate_fun = partial(style_ratio, digits = 3), # Nombre de décimales des coefficients
               pvalue_fun = partial(style_sigfig, digits = 4)) %>% # Nombre de décimale des p-valeurs
  bold_p() %>% # p-valeurs significatives en gras  
  modify_caption("<center><b>Modèle de régression linéaire multiple le plus performant (AIC = 192.07) pour prédire le <i>narcissisme (DDS)</i> et expliquant 67.47% de la variance des données.</b></center>") %>% # Légende
  modify_header(label = "**Variable**", p.value = "**p-valeur**") %>% # Entête
  modify_footnote(std.error = "SE = Erreur Type", ci = "CI = Intervalle de Confiance", abbreviation = TRUE)  %>% # Abbréviations
  add_significance_stars(hide_ci = FALSE, 
                         hide_p = FALSE,
                         pattern = "{p.value}{stars}") %>% # Niveau de significativité
  add_glance_source_note(label = list(sigma ~ "\U03C3", adj.r.squared ~ "R\xc2\xb2 ajusté",  r.squared ~ "R\xc2\xb2", p.value ~ "p-valeur"),
                         include = c(adj.r.squared, r.squared,AIC, p.value, sigma)) # Statistiques du modèle
```

Analyse de la Variance du modèle

```{r aov-mod-narci}
summary.aov(modele_narci_best) # Résumé
```

### h) Niveau d'arousal (ADCL)

#### Modèle minimal

Création

```{r arous-min, results = 'hide'}
modele_arous_min = lm(datag$Excitation_ADCL ~ 1, data = datas) # Création du modèle de régression linéaire multiple minimal (aucune variable explicative)
```

Résumé

```{r arous-min-summary}
summary(modele_arous_min) # Résumé du modèle
```

 

#### Modèle maximal

```{r arous-max, results = 'hide'}
modele_arous_max = lm(datag$Excitation_ADCL ~ ., data = datas) # Création du modèle de régression linéaire multiple maximal (toutes les variables explicatives)
alias(modele_arous_max) # Résumé du modèle
```

Résumé

```{r arous-max-summary}
summary(modele_arous_max) # Résumé du modèle
```

 

#### Meilleur modèle

Nous allons utiliser la méthode ascendante avec l'AIC.

💡 *Retirer `results='hide'` pour afficher les détails.*

```{r arous-best, results = 'hide'}
modele_arous_best <- step(modele_arous_min, scope = list(lower = modele_arous_min, upper = modele_arous_max), data = datag, direction = "forward")  # Recherche du modèle minimisant l'AIC en partant du modèle minimal (en ajoutant des variables)
```

Meilleur modèle (AIC = 149.9)

```{r arous-best-summary}
summary(modele_arous_best)
tbl_regression(modele_arous_best,
               estimate_fun = partial(style_ratio, digits = 3), # Nombre de décimales des coefficients
               pvalue_fun = partial(style_sigfig, digits = 4)) %>% # Nombre de décimale des p-valeurs
  bold_p() %>% # p-valeurs significatives en gras  
  modify_caption("<center><b>Modèle de régression linéaire multiple le plus performant (AIC = 149.9) pour prédire le <i>niveau d'arousal (ADCL)</i> et expliquant 37.4% de la variance des données.</b></center>") %>% # Légende
  modify_header(label = "**Variable**", p.value = "**p-valeur**") %>% # Entête
  modify_footnote(std.error = "SE = Erreur Type", ci = "CI = Intervalle de Confiance", abbreviation = TRUE)  %>% # Abbréviations
  add_significance_stars(hide_ci = FALSE, 
                         hide_p = FALSE,
                         pattern = "{p.value}{stars}") %>% # Niveau de significativité
  add_glance_source_note(label = list(sigma ~ "\U03C3", adj.r.squared ~ "R\xc2\xb2 ajusté",  r.squared ~ "R\xc2\xb2", p.value ~ "p-valeur"),
                         include = c(adj.r.squared, r.squared,AIC, p.value, sigma)) # Statistiques du modèle
```

Analyse de la Variance du modèle

```{r aov-mod-arous}
summary.aov(modele_arous_best) # Résumé
```

## 7. Indices non-verbaux pertinents et scores ciblés

Ces scores étant des variables qualitatives discrètes, on effectue des régressions linéaires multiples.

### a) Préparation des données

```{r data-ind-pert}

datap <- data[,c('Sexe', 'Condition', 'Bas_visage', 'Haut_visage', 'Yeux', 'Bras', 'Mains', 'Jambes', 'Temps_P1_P2', 'Haut_visage2', 'Buste2', 'Jambes2', 'Pas_P2_Cible', 'EAFF_BES', 'Ecog_BES', 'ContSc_BES', 'Machiavelisme_DDS', 'Psychopathie_DDS', 'Narcissisme_DDS', 'Excitation_ADCL')] # Conserver les indices pertinents et les scores cibles
datap <- copy_labels(datap, data) # Copie des étiquettes
```

### b) Mouvements du bas du visage à l'arrêt 1

#### Recherche du meilleur modèle

```{r ind-pert-basvis1-min-max}
modele_basvis1_min = lm(datap$Bas_visage ~ 1, data = datap) # Création du modèle de régression minimal
modele_basvis1_max = lm(datap$Bas_visage ~ datap$Sexe + datap$Condition + datap$EAFF_BES + datap$Ecog_BES + datap$EAFF_BES + datap$ContSc_BES + datap$Machiavelisme_DDS + datap$Psychopathie_DDS + datap$Excitation_ADCL + datap$Narcissisme_DDS, data = datap) # Création du modèle de régression maximal
summary(modele_basvis1_max) # Résumé du modèle
```

#### Meilleur modèle

Nous allons utiliser la méthode ascendante avec l'AIC.

💡 *Retirer `results='hide'` pour afficher les détails.*

```{r ind-pert-basvis1-best, results = 'hide'}
modele_basvis1_best <- step(modele_basvis1_min, scope = list(lower = modele_basvis1_min, upper = modele_basvis1_max), data = datap, direction = "forward") # Recherche du modèle minimisant l'AIC en partant du modèle minimal (en ajoutant des variables)
summary(modele_basvis1_best) # Résumé du modèle
```

Meilleur modèle (AIC = 111.63)

```{r basvis1-summary}
tbl_regression(modele_basvis1_best,
               estimate_fun = partial(style_ratio, digits = 3), # Nombre de décimales des coefficients
               pvalue_fun = partial(style_sigfig, digits = 4)) %>% # Nombre de décimale des p-valeurs
  bold_p() %>% # p-valeurs significatives en gras  
  modify_caption("<center><b>Modèle de régression linéaire multiple le plus performant (AIC = 111.63) pour prédire le <i>nombre de mouvements du bas du visage à l'arrêt 1</i> et expliquant 34.04% de la variance des données.</b></center>") %>% # Légende
  modify_header(label = "**Variable**", p.value = "**p-valeur**") %>% # Entête
  modify_footnote(std.error = "SE = Erreur Type", ci = "CI = Intervalle de Confiance", abbreviation = TRUE)  %>% # Abbréviations
  add_significance_stars(hide_ci = FALSE, 
                         hide_p = FALSE,
                         pattern = "{p.value}{stars}") %>% # Niveau de significativité
  add_glance_source_note(label = list(sigma ~ "\U03C3", adj.r.squared ~ "R\xc2\xb2 ajusté",  r.squared ~ "R\xc2\xb2", p.value ~ "p-valeur"),
                         include = c(adj.r.squared, r.squared,AIC, p.value, sigma)) # Statistiques du modèle
```

### c) Mouvements du haut du visage à l'arrêt 1

#### Recherche du meilleur modèle

```{r ind-pert-hautvis1-min-max}
modele_hautvis1_min = lm(datap$Haut_visage ~ 1, data = datap) # Création du modèle de régression minimal
modele_hautvis1_max = lm(datap$Haut_visage ~ datap$Sexe + datap$Condition + datap$EAFF_BES + datap$Ecog_BES + datap$ContSc_BES + datap$Machiavelisme_DDS + datap$Psychopathie_DDS + datap$Narcissisme_DDS + datap$Excitation_ADCL, data = datap) # Création du modèle de régression
summary(modele_hautvis1_max) # Résumé du modèle
```

#### Meilleur modèle

Nous allons utiliser la méthode ascendante avec l'AIC.

💡 *Retirer `results='hide'` pour afficher les détails.*

```{r ind-pert-hautvis1-best, results = 'hide'}
modele_hautvis1_best <- step(modele_hautvis1_min, scope = list(lower = modele_hautvis1_min, upper = modele_hautvis1_max), data = datap, direction = "forward") # Recherche du modèle minimisant l'AIC en partant du modèle minimal (en ajoutant des variables)
summary(modele_hautvis1_best) # Résumé du modèle
```

Meilleur modèle (AIC = 5.25)

```{r hautvis1-summary}
tbl_regression(modele_hautvis1_best,
               estimate_fun = partial(style_ratio, digits = 3), # Nombre de décimales des coefficients
               pvalue_fun = partial(style_sigfig, digits = 4)) %>% # Nombre de décimale des p-valeurs
  bold_p() %>% # p-valeurs significatives en gras  
  modify_caption("<center><b>Modèle de régression linéaire multiple le plus performant (AIC = 5.25) pour prédire le <i>nombre de mouvements du haut du visage à l'arrêt 1</i> et expliquant 6.8% de la variance des données.</b></center>") %>% # Légende
  modify_header(label = "**Variable**", p.value = "**p-valeur**") %>% # Entête
  modify_footnote(std.error = "SE = Erreur Type", ci = "CI = Intervalle de Confiance", abbreviation = TRUE)  %>% # Abbréviations
  add_significance_stars(hide_ci = FALSE, 
                         hide_p = FALSE,
                         pattern = "{p.value}{stars}") %>% # Niveau de significativité
  add_glance_source_note(label = list(sigma ~ "\U03C3", adj.r.squared ~ "R\xc2\xb2 ajusté",  r.squared ~ "R\xc2\xb2", p.value ~ "p-valeur"),
                         include = c(adj.r.squared, r.squared,AIC, p.value, sigma)) # Statistiques du modèle
```

### d) Mouvements des yeux à l'arrêt 1

#### Recherche du meilleur modèle

```{r ind-pert-yeux1-min-max}
modele_yeux1_min = lm(datap$Yeux ~ 1, data = datap) # Création du modèle de régression minimal
modele_yeux1_max = lm(datap$Yeux ~ datap$Sexe + datap$Condition + datap$EAFF_BES + datap$Ecog_BES + datap$ContSc_BES + datap$Machiavelisme_DDS + datap$Psychopathie_DDS + datap$Excitation_ADCL + datap$Narcissisme_DDS, data = datap) # Création du modèle de régression maximal
summary(modele_yeux1_max) # Résumé du modèle
```

#### Meilleur modèle

Nous allons utiliser la méthode ascendante avec l'AIC.

💡 *Retirer `results='hide'` pour afficher les détails.*

```{r ind-pert-yeux1-best, results = 'hide'}
modele_yeux1_best <- step(modele_yeux1_min, scope = list(lower = modele_yeux1_min, upper = modele_yeux1_max), data = datap, direction = "forward") # Recherche du modèle minimisant l'AIC en partant du modèle minimal (en ajoutant des variables)
summary(modele_yeux1_best) # Résumé du modèle
```

Meilleur modèle (AIC = 140.05)

```{r yeux1-summary}
tbl_regression(modele_yeux1_best,
               estimate_fun = partial(style_ratio, digits = 3), # Nombre de décimales des coefficients
               pvalue_fun = partial(style_sigfig, digits = 4)) %>% # Nombre de décimale des p-valeurs
  bold_p() %>% # p-valeurs significatives en gras  
  modify_caption("<center><b>Modèle de régression linéaire multiple le plus performant (AIC = 140.05) pour prédire le <i>nombre de mouvements des yeux à l'arrêt 1</i> et expliquant 36.88% de la variance des données.</b></center>") %>% # Légende
  modify_header(label = "**Variable**", p.value = "**p-valeur**") %>% # Entête
  modify_footnote(std.error = "SE = Erreur Type", ci = "CI = Intervalle de Confiance", abbreviation = TRUE)  %>% # Abbréviations
  add_significance_stars(hide_ci = FALSE, 
                         hide_p = FALSE,
                         pattern = "{p.value}{stars}") %>% # Niveau de significativité
  add_glance_source_note(label = list(sigma ~ "\U03C3", adj.r.squared ~ "R\xc2\xb2 ajusté",  r.squared ~ "R\xc2\xb2", p.value ~ "p-valeur"),
                         include = c(adj.r.squared, r.squared,AIC, p.value, sigma)) # Statistiques du modèle
```

### e) Mouvements des bras à l'arrêt 1

#### Recherche du meilleur modèle

```{r ind-pert-bras1-min-max}
modele_bras1_min = lm(datap$Bras ~ 1, data = datap) # Création du modèle de régression minimal
modele_bras1_max = lm(datap$Bras ~ datap$Sexe + datap$Condition + datap$EAFF_BES + datap$Ecog_BES + datap$ContSc_BES + datap$Machiavelisme_DDS + datap$Psychopathie_DDS + datap$Narcissisme_DDS + datap$Excitation_ADCL, data = datap) # Création du modèle de régression maximal
summary(modele_bras1_max) # Résumé du modèle
```

#### Meilleur modèle

Nous allons utiliser la méthode ascendante avec l'AIC.

💡 *Retirer `results='hide'` pour afficher les détails.*

```{r ind-pert-bras1-best, results = 'hide'}
modele_bras1_best <- step(modele_bras1_min, scope = list(lower = modele_bras1_min, upper = modele_bras1_max), data = datap, direction = "forward") # Recherche du modèle minimisant l'AIC en partant du modèle minimal (en ajoutant des variables)
summary(modele_bras1_best) # Résumé du modèle
```

Meilleur modèle (AIC = 52.9)

```{r bras1-summary}
tbl_regression(modele_bras1_best,
               estimate_fun = partial(style_ratio, digits = 3), # Nombre de décimales des coefficients
               pvalue_fun = partial(style_sigfig, digits = 4)) %>% # Nombre de décimale des p-valeurs
  bold_p() %>% # p-valeurs significatives en gras  
  modify_caption("<center><b>Modèle de régression linéaire multiple le plus performant (AIC = 52.9) pour prédire le <i>nombre de mouvements des bras à l'arrêt 1</i> et expliquant 33.81% de la variance des données.</b></center>") %>% # Légende
  modify_header(label = "**Variable**", p.value = "**p-valeur**") %>% # Entête
  modify_footnote(std.error = "SE = Erreur Type", ci = "CI = Intervalle de Confiance", abbreviation = TRUE)  %>% # Abbréviations
  add_significance_stars(hide_ci = FALSE, 
                         hide_p = FALSE,
                         pattern = "{p.value}{stars}") %>% # Niveau de significativité
  add_glance_source_note(label = list(sigma ~ "\U03C3", adj.r.squared ~ "R\xc2\xb2 ajusté",  r.squared ~ "R\xc2\xb2", p.value ~ "p-valeur"),
                         include = c(adj.r.squared, r.squared,AIC, p.value, sigma)) # Statistiques du modèle
```

### f) Mouvements des mains à l'arrêt 1

#### Recherche du meilleur modèle

```{r ind-pert-mains1-min-max}
modele_mains1_min = lm(datap$Mains ~ 1, data = datap)  # Création du modèle de régression minimal
modele_mains1_max = lm(datap$Mains ~ datap$Sexe + datap$Condition + datap$EAFF_BES + datap$Ecog_BES + datap$ContSc_BES + datap$Machiavelisme_DDS + datap$Psychopathie_DDS + datap$Narcissisme_DDS + datap$Excitation_ADCL, data = datap) # Création du modèle de régression maximal
summary(modele_mains1_max) # Résumé du modèle
```

#### Meilleur modèle

Nous allons utiliser la méthode ascendante avec l'AIC.

💡 *Retirer `results='hide'` pour afficher les détails.*

```{r ind-pert-mains1-best, results = 'hide'}
modele_mains1_best <- step(modele_mains1_min, scope = list(lower = modele_mains1_min, upper = modele_mains1_max), data = datap, direction = "forward") # Recherche du modèle minimisant l'AIC en partant du modèle minimal (en ajoutant des variables)
summary(modele_mains1_best) # Résumé du modèle
```

Meilleur modèle (AIC = 97.97)

```{r mains1-summary}
tbl_regression(modele_mains1_best,
               estimate_fun = partial(style_ratio, digits = 3), # Nombre de décimales des coefficients
               pvalue_fun = partial(style_sigfig, digits = 4)) %>% # Nombre de décimale des p-valeurs
  bold_p() %>% # p-valeurs significatives en gras  
  modify_caption("<center><b>Modèle de régression linéaire multiple le plus performant (AIC = 97.97) pour prédire le <i>nombre de mouvements des mains à l'arrêt 1</i> et expliquant 14.25% de la variance des données.</b></center>") %>% # Légende
  modify_header(label = "**Variable**", p.value = "**p-valeur**") %>% # Entête
  modify_footnote(std.error = "SE = Erreur Type", ci = "CI = Intervalle de Confiance", abbreviation = TRUE)  %>% # Abbréviations
  add_significance_stars(hide_ci = FALSE, 
                         hide_p = FALSE,
                         pattern = "{p.value}{stars}") %>% # Niveau de significativité
  add_glance_source_note(label = list(sigma ~ "\U03C3", adj.r.squared ~ "R\xc2\xb2 ajusté",  r.squared ~ "R\xc2\xb2", p.value ~ "p-valeur"),
                         include = c(adj.r.squared, r.squared,AIC, p.value, sigma)) # Statistiques du modèle
```

### g) Mouvements des jambes à l'arrêt 1

#### Recherche du meilleur modèle

```{r ind-pert-jambes1-min-max}
modele_jambes1_min = lm(datap$Jambes ~ 1, data = datap) # Création du modèle de régression minimal
modele_jambes1_max = lm(datap$Jambes ~ datap$Sexe + datap$Condition + datap$EAFF_BES + datap$Ecog_BES + datap$ContSc_BES + datap$Machiavelisme_DDS + datap$Psychopathie_DDS + datap$Narcissisme_DDS + datap$Excitation_ADCL, data = datap) # Création du modèle de régression maximal
summary(modele_jambes1_max) # Résumé du modèle
```

#### Meilleur modèle

Nous allons utiliser la méthode ascendante avec l'AIC.

💡 *Retirer `results='hide'` pour afficher les détails.*

```{r ind-pert-jambes1-best, results = 'hide'}
modele_jambes1_best <- step(modele_jambes1_min, scope = list(lower = modele_jambes1_min, upper = modele_jambes1_max), data = datap, direction = "forward") # Recherche du modèle minimisant l'AIC en partant du modèle minimal (en ajoutant des variables)
summary(modele_jambes1_best) # Résumé du modèle
```

Meilleur modèle (AIC = 162.79)

```{r jambes1-summary}
tbl_regression(modele_jambes1_best,
               estimate_fun = partial(style_ratio, digits = 3), # Nombre de décimales des coefficients
               pvalue_fun = partial(style_sigfig, digits = 4)) %>% # Nombre de décimale des p-valeurs
  bold_p() %>% # p-valeurs significatives en gras  
  modify_caption("<center><b>Modèle de régression linéaire multiple le plus performant (AIC = 162.79) pour prédire le <i>nombre de mouvements des jambes à l'arrêt 1</i> et expliquant 39.01% de la variance des données.</b></center>") %>% # Légende
  modify_header(label = "**Variable**", p.value = "**p-valeur**") %>% # Entête
  modify_footnote(std.error = "SE = Erreur Type", ci = "CI = Intervalle de Confiance", abbreviation = TRUE)  %>% # Abbréviations
  add_significance_stars(hide_ci = FALSE, 
                         hide_p = FALSE,
                         pattern = "{p.value}{stars}") %>% # Niveau de significativité
  add_glance_source_note(label = list(sigma ~ "\U03C3", adj.r.squared ~ "R\xc2\xb2 ajusté",  r.squared ~ "R\xc2\xb2", p.value ~ "p-valeur"),
                         include = c(adj.r.squared, r.squared,AIC, p.value, sigma)) # Statistiques du modèle
```
#### Normalité des résidus 
```{r jambes1-resi}
shapiro.test(modele_jambes1_best$residuals)
```

La p-valeur est non-significative (0.07739) : on ne rejette pas H0, les résidus sont gaussiens et respectent les hypothèses du modèle linéaire multiple.

### h) Temps entre l'arrêt 1 et l'arrêt 2

#### Recherche du meilleur modèle

```{r ind-pert-tempsp1p2-min-max}
modele_tempsp1p2_min = lm(datap$Temps_P1_P2 ~ 1, data = datap) # Création du modèle de régression minimal
modele_tempsp1p2_max = lm(datap$Temps_P1_P2 ~ datap$Sexe + datap$Condition + datap$EAFF_BES + datap$Ecog_BES + datap$ContSc_BES + datap$Machiavelisme_DDS + datap$Psychopathie_DDS + datap$Narcissisme_DDS + datap$Excitation_ADCL, data = datap) # Création du modèle de régression maximal
summary(modele_tempsp1p2_max) # Résumé du modèle
```

#### Meilleur modèle

Nous allons utiliser la méthode ascendante avec l'AIC.

💡 *Retirer `results='hide'` pour afficher les détails.*

```{r ind-pert-tempsp1p2-best, results = 'hide'}
modele_tempsp1p2_best <- step(modele_tempsp1p2_min, scope = list(lower = modele_tempsp1p2_min, upper = modele_tempsp1p2_max), data = datap, direction = "forward") # Recherche du modèle minimisant l'AIC en partant du modèle minimal (en ajoutant des variables)
summary(modele_tempsp1p2_best) # Résumé du modèle
```

Meilleur modèle (AIC = 69.7)

```{r tempsp1p2-summary}
tbl_regression(modele_tempsp1p2_best,
               estimate_fun = partial(style_ratio, digits = 3), # Nombre de décimales des coefficients
               pvalue_fun = partial(style_sigfig, digits = 4)) %>% # Nombre de décimale des p-valeurs
  bold_p() %>% # p-valeurs significatives en gras  
  modify_caption("<center><b>Modèle de régression linéaire multiple le plus performant (AIC = 69.7) pour prédire le <i>temps entre l'arrêt 1 et l'arrêt 2</i> et expliquant 18.69% de la variance des données.</b></center>") %>% # Légende
  modify_header(label = "**Variable**", p.value = "**p-valeur**") %>% # Entête
  modify_footnote(std.error = "SE = Erreur Type", ci = "CI = Intervalle de Confiance", abbreviation = TRUE)  %>% # Abbréviations
  add_significance_stars(hide_ci = FALSE, 
                         hide_p = FALSE,
                         pattern = "{p.value}{stars}") %>% # Niveau de significativité
  add_glance_source_note(label = list(sigma ~ "\U03C3", adj.r.squared ~ "R\xc2\xb2 ajusté",  r.squared ~ "R\xc2\xb2", p.value ~ "p-valeur"),
                         include = c(adj.r.squared, r.squared,AIC, p.value, sigma)) # Statistiques du modèle
```

### i) Mouvements du haut du visage à l'arrêt 2

#### Recherche du meilleur modèle

```{r ind-pert-hautvis2-min-max}
modele_hautvis2_min = lm(datap$Haut_visage2 ~ 1, data = datap) # Création du modèle de régression minimal
modele_hautvis2_max = lm(datap$Haut_visage2 ~ datap$Sexe + datap$Condition + datap$EAFF_BES + datap$Ecog_BES + datap$ContSc_BES + datap$Machiavelisme_DDS + datap$Psychopathie_DDS + datap$Narcissisme_DDS + datap$Excitation_ADCL, data = datap) # Création du modèle de régression maximal
summary(modele_hautvis2_max) # Résumé du modèle
```

#### Meilleur modèle

Nous allons utiliser la méthode ascendante avec l'AIC.

💡 *Retirer `results='hide'` pour afficher les détails.*

```{r ind-pert-hautvis2-best, results = 'hide'}
modele_hautvis2_best <- step(modele_hautvis2_min, scope = list(lower = modele_hautvis2_min, upper = modele_hautvis2_max), data = datap, direction = "forward")  # Recherche du modèle minimisant l'AIC en partant du modèle minimal (en ajoutant des variables)
summary(modele_hautvis2_best) # Résumé du modèle
```

### j) Mouvements du buste à l'arrêt 2

#### Recherche du meilleur modèle

```{r ind-pert-buste2-min-max}
modele_buste2_min = lm(datap$Buste2 ~ 1, data = datap) # Création du modèle de régression minimal
modele_buste2_max = lm(datap$Buste2 ~ datap$Sexe + datap$Condition + datap$EAFF_BES + datap$Ecog_BES + datap$ContSc_BES + datap$Machiavelisme_DDS + datap$Psychopathie_DDS + datap$Narcissisme_DDS + datap$Excitation_ADCL, data = datap) # Création du modèle de régression maximal
summary(modele_buste2_max) # Résumé du modèle
```

#### Meilleur modèle

Nous allons utiliser la méthode ascendante avec l'AIC.

💡 *Retirer `results='hide'` pour afficher les détails.*

```{r ind-pert-buste2-best, results = 'hide'}
modele_buste2_best <- step(modele_buste2_min, scope = list(lower = modele_buste2_min, upper = modele_buste2_max), data = datap, direction = "forward")  # Recherche du modèle minimisant l'AIC en partant du modèle minimal (en ajoutant des variables)
summary(modele_buste2_best) # Résumé du modèle
```

Meilleur modèle (AIC = 166.56)

```{r buste2-summary}
tbl_regression(modele_buste2_best,
               estimate_fun = partial(style_ratio, digits = 3), # Nombre de décimales des coefficients
               pvalue_fun = partial(style_sigfig, digits = 4)) %>% # Nombre de décimale des p-valeurs
  bold_p() %>% # p-valeurs significatives en gras  
  modify_caption("<center><b>Modèle de régression linéaire multiple le plus performant (AIC = 166.56) pour prédire le <i>mouvements du buste à l'arrêt 2</i> et expliquant 21.09% de la variance des données.</b></center>") %>% # Légende
  modify_header(label = "**Variable**", p.value = "**p-valeur**") %>% # Entête
  modify_footnote(std.error = "SE = Erreur Type", ci = "CI = Intervalle de Confiance", abbreviation = TRUE)  %>% # Abbréviations
  add_significance_stars(hide_ci = FALSE, 
                         hide_p = FALSE,
                         pattern = "{p.value}{stars}") %>% # Niveau de significativité
  add_glance_source_note(label = list(sigma ~ "\U03C3", adj.r.squared ~ "R\xc2\xb2 ajusté",  r.squared ~ "R\xc2\xb2", p.value ~ "p-valeur"),
                         include = c(adj.r.squared, r.squared,AIC, p.value, sigma)) # Statistiques du modèle
```

### k) Mouvements des jambes à l'arrêt 2

#### Recherche du meilleur modèle

```{r ind-pert-jambes2-min-max}
modele_jambes2_min = lm(datap$Jambes2 ~ 1, data = datap) # Création du modèle de régression minimal
modele_jambes2_max = lm(datap$Jambes2 ~ datap$Sexe + datap$Condition + datap$EAFF_BES + datap$Ecog_BES + datap$ContSc_BES + datap$Machiavelisme_DDS + datap$Psychopathie_DDS + datap$Narcissisme_DDS + datap$Excitation_ADCL, data = datap) # Création du modèle de régression maximal
summary(modele_jambes2_max) # Résumé du modèle
```

#### Meilleur modèle

Nous allons utiliser la méthode ascendante avec l'AIC.

💡 *Retirer `results='hide'` pour afficher les détails.*

```{r ind-pert-jambes2-best, results = 'hide'}
modele_jambes2_best <- step(modele_jambes2_min, scope = list(lower = modele_jambes2_min, upper = modele_jambes2_max), data = datap, direction = "forward")  # Recherche du modèle minimisant l'AIC en partant du modèle minimal (en ajoutant des variables)
summary(modele_jambes2_best) # Résumé du modèle
```

Meilleur modèle (AIC = 203.9)

```{r jambes2-summary}
tbl_regression(modele_jambes2_best,
               estimate_fun = partial(style_ratio, digits = 3), # Nombre de décimales des coefficients
               pvalue_fun = partial(style_sigfig, digits = 4)) %>% # Nombre de décimale des p-valeurs
  bold_p() %>% # p-valeurs significatives en gras  
  modify_caption("<center><b>Modèle de régression linéaire multiple le plus performant (AIC = 203.9) pour prédire le <i>mouvements des jambes à l'arrêt 2</i> et expliquant 36.13% de la variance des données.</b></center>") %>% # Légende
  modify_header(label = "**Variable**", p.value = "**p-valeur**") %>% # Entête
  modify_footnote(std.error = "SE = Erreur Type", ci = "CI = Intervalle de Confiance", abbreviation = TRUE)  %>% # Abbréviations
  add_significance_stars(hide_ci = FALSE, 
                         hide_p = FALSE,
                         pattern = "{p.value}{stars}") %>% # Niveau de significativité
  add_glance_source_note(label = list(sigma ~ "\U03C3", adj.r.squared ~ "R\xc2\xb2 ajusté",  r.squared ~ "R\xc2\xb2", p.value ~ "p-valeur"),
                         include = c(adj.r.squared, r.squared,AIC, p.value, sigma)) # Statistiques du modèle
```

#### Normalité des résidus 
```{r jambes2-resi}
shapiro.test(modele_jambes2_best$residuals)
```

La p-valeur est non-significative (0.01899) : on rejette H0, les résidus ne sont pas gaussiens.

### l) Nombre de pas entre l'arrêt 2 et la cible

#### Recherche du meilleur modèle

```{r ind-pert-pasp2cible-min-max}
modele_pasp2cible_min = lm(datap$Pas_P2_Cible ~ 1, data = datap) # Création du modèle de régression minimal
modele_pasp2cible_max = lm(datap$Pas_P2_Cible ~ datap$Sexe + datap$Condition + datap$EAFF_BES + datap$Ecog_BES + datap$ContSc_BES + datap$Machiavelisme_DDS + datap$Psychopathie_DDS + datap$Narcissisme_DDS + datap$Excitation_ADCL, data = datap) # Création du modèle de régression maximal
summary(modele_pasp2cible_max) # Résumé du modèle
```

#### Meilleur modèle

Nous allons utiliser la méthode ascendante avec l'AIC.

💡 *Retirer `results='hide'` pour afficher les détails.*

```{r ind-pert-pasp2cible-best, results = 'hide'}
modele_pasp2cible_best <- step(modele_pasp2cible_min, scope = list(lower = modele_pasp2cible_min, upper = modele_pasp2cible_max), data = datap, direction = "forward")  # Recherche du modèle minimisant l'AIC en partant du modèle minimal (en ajoutant des variables)
summary(modele_pasp2cible_best) # Résumé du modèle
```

Meilleur modèle (AIC = 96.98)

```{r pasp2cible-summary}
tbl_regression(modele_pasp2cible_best,
               estimate_fun = partial(style_ratio, digits = 3), # Nombre de décimales des coefficients
               pvalue_fun = partial(style_sigfig, digits = 4)) %>% # Nombre de décimale des p-valeurs
  bold_p() %>% # p-valeurs significatives en gras  
  modify_caption("<center><b>Modèle de régression linéaire multiple le plus performant (AIC = 96.98) pour prédire le <i>nombre de pas entre l'arrêt 2 et la cible</i> et expliquant 8.14% de la variance des données.</b></center>") %>% # Légende
  modify_header(label = "**Variable**", p.value = "**p-valeur**") %>% # Entête
  modify_footnote(std.error = "SE = Erreur Type", ci = "CI = Intervalle de Confiance", abbreviation = TRUE)  %>% # Abbréviations
  add_significance_stars(hide_ci = FALSE, 
                         hide_p = FALSE,
                         pattern = "{p.value}{stars}") %>% # Niveau de significativité
  add_glance_source_note(label = list(sigma ~ "\U03C3", adj.r.squared ~ "R\xc2\xb2 ajusté",  r.squared ~ "R\xc2\xb2", p.value ~ "p-valeur"),
                         include = c(adj.r.squared, r.squared,AIC, p.value, sigma)) # Statistiques du modèle
```

## 8. Régressions mixtes

#### Précisions

En plus des effets fixes étudiés dans les modèles de régression linéaire, les régressions mixtes prennent en considération les effets aléatoires, afin d'observer les corrélations entre les variables.

Ce type de régression produit :

-   Les p-valeurs des effets fixes.

-   La valeur W du test de Shapiro-Wilk (test de Normalité) et la p-valeur associée (on rejette la normalité quand la p-valeur \> .05, donc non significative).

#### Préparation des données

```{r lmer-prep, results = 'hide'}
datam <- datag[,-c(32:34,40:46,48:55)] # Variables pertinentes (mémoire)
datam <- cbind.data.frame(data$Code, datam) # Ajout du code sujet
names(datam)[names(datam) == 'data$Code'] <- 'Code' # Renommer la colonne du code sujet
datam$Code <-  factor(datam$Code) # Factorisation 
datam$Condition <- factor(datam$Condition, labels = c("Agression", "Téléphone") ) # Factorisation
datam$Sexe <- factor(datam$Sexe, # Factorisation
                    labels = c("Féminin", "Masculin"))
datam <- datam %>% relocate(Code, .after = Excitation_ADCL) # Déplacement à la fin du tableau
datam <- datam %>% relocate(Condition, .after = Excitation_ADCL) # Déplacement à la fin du tableau
datam <- datam %>% relocate(Sexe, .after = Excitation_ADCL) # Déplacement à la fin du tableau
datam <- datam %>% relocate(Age, .after = Excitation_ADCL) # Déplacement à la fin du tableau
```

#### Tous les modèles

```{r lmer-boucle-mod}
lmer_all_mod <- list() # Création d'une liste pour stocker les modèles
for (i in 1:34) # On tourne sur les 34 premières colonnes (toutes les variables étudiées)
{
  var <- (datam)[,i] # Variable intermédiaire
  lmer_all_mod$names[[i]] <- colnames(datam)[i] # Nom des colonnes
  mod_REML <- lmer(var ~ Sexe * Age + (1|Condition), data = datam) # Modèles
  lmer_all_mod$shap[[i]] = shapiro.test(summary(update(mod_REML, REML = FALSE))$residuals) # Résidus du test de Shapiro
  lmer_all_mod$pval[[i]] = Anova(update(mod_REML, REML = FALSE), type = "III")  # P-valeurs de l'Anova
} 
```

#### Résultats

Stockage

```{r lmer-boucle-res-mod}
lmer_results <- function(lmer_all_mod){ # Fonction d'affichage
    list_model <- attributes(lmer_all_mod$pval[[1]])$row.names # Nom des colonnes
    tmp <- matrix(0, ncol = length(list_model) + 2, nrow = length(lmer_all_mod$names) ,dimnames = list(lmer_all_mod$names, c(paste(list_model[(seq(list_model))], "(p-val)"),"W", "p-val (W)"))) # Valeurs à afficher
    for(i in seq(length(lmer_all_mod$pval))){
        for (j in seq(length(list_model))){
            tmp[i,j] <- lmer_all_mod$pval[[i]][[3]][j] # P-valeurs des effets fixes
        }
         tmp[i,j+1] <- lmer_all_mod$shap[[i]]$statistic # Statistique de test de Shapiro
         tmp[i,j+2] <- lmer_all_mod$shap[[i]]$p.value # P-valeurs du test de Shapiro
    }
    return(tmp)
    assign(paste0(lmer_all_mod,"lmer_results"),as.data.frame(tmp), envir = parent.frame()) # Tableau
}
```

Affichage

```{r lmer-boucle-print-mod}
#labels_dt = data.frame(var_label(datam[1:32], unlist = TRUE))
#labels_list = list(labels_dt[c(1:30),2])
lmer_pval <- data.frame(round(lmer_results(lmer_all_mod),5)) # Appliquer la fonction à nos modèles et arrondir les valeurs
lmer_pval %>%
  kbl(caption = "<b>Régressions mixtes.</b>", # Légende
      col.names = c("p-valeur Constante", "p-valeur Sexe", "p-valeur Age", "p-valeur Sexe * Age", "W", "p-valeur W")) %>% # Nom des colonnes
      #row.names = c("Nombre de mouvements du haut du visage à l'arrêt 1", "Nombre de mouvements du bas du visage à l'arrêt 1", "Nombre de clignements des yeux à l'arrêt 1","Nombre de mouvements des yeux à l'arrêt 1", "Nombre de mouvements de la tête à l'arrêt 1", "Nombre de mouvements du buste à l'arrêt 1","Nombre de mouvements des bras à l'arrêt 1", "Nombre de mouvements des mains à l'arrêt 1", "Nombre de mouvements des jambes à l'arrêt 1","Nombre de mouvements des pieds à l'arrêt 1", "Nombre de self-adaptators à l'arrêt 1","Nombre de pas entre l'arrêt 1 et l'arrêt 2","Temps entre l'arrêt 1 et l'arrêt 2","Nombre de mouvements du haut du visage à l'arrêt 2","Nombre de mouvements du bas du visage à l'arrêt 2","Nombre de clignements des yeux à l'arrêt 2","Nombre de mouvements des yeux à l'arrêt 2","Nombre de mouvements de la tête à l'arrêt 2","Nombre de mouvements du buste à l'arrêt 2","Nombre de mouvements des bras à l'arrêt 2","Nombre de mouvements des mains à l'arrêt 2", "Nombre de mouvements des jambes à l'arrêt 2","Nombre de mouvements des pieds à l'arrêt 2", "Nombre de self-adaptators à l'arrêt 2", "Nombre de pas entre l'arrêt 2 et la cible","Temps entre l'arrêt 2 et la cible","Score d'empathie affective (BES)","Score d'empathie cognitive (BES)","Score de machiavélisme (DDS)","Score de psychopathie (DDS)", "Score de narcissisme (DDS)", "Score à la QPM38 (Matrices de Raven)","Centile à la QPM38 (Matrices de Raven)", "Niveau d'arousal (ADCL)")) %>% # Nom des colonnes
  kable_material(full_width = F) %>% # Taille et style
  kable_styling(bootstrap_options = c("striped", "hover", "condensed")) %>% # Options de surlignage et rayures
  scroll_box(width = "100%", height = "300px") # Barres de défilement
```

# V -- Graphiques

## 1. <i>Condition</i> et scores cibles

### a) Score d'empathie affective (BES)

```{r graph-cond-eaff}
ggboxplot(data, x = "Condition", y = "EAFF_BES", color = "Sexe",
          palette = c("#870A48", "#12711C"),
          ylab = "Score d'empathie affective (BES)",
          title = "Score d'empathie affective (BES) selon la condition.")
```

### b) Score d'empathie cognitive (BES)

```{r graph-cond-ecog}
ggboxplot(data, x = "Condition", y = "Ecog_BES", color = "Sexe",
          palette = c("#870A48", "#12711C"),
          ylab = "Score d'empathie cognitive (BES)",
          title = "Score d'empathie cognitive (BES) selon la condition.")
```

### c) Score de machiavélisme (DDS)

```{r graph-cond-machia}
ggboxplot(data, x = "Condition", y = "Machiavelisme_DDS", color = "Sexe",
          palette = c("#870A48", "#12711C"),
          ylab = "Score de machiavélisme (DDS)",
          title = "Score de machiavélisme (DDS) selon la condition.")
```

### d) Score de psychopathie (DDS)

```{r graph-cond-psycho}
ggboxplot(data, x = "Condition", y = "Psychopathie_DDS", color = "Sexe",
          palette = c("#870A48", "#12711C"),
          ylab = "Score de psychopathie (DDS)",
          title = "Score de psychopathie (DDS) selon la condition.")
```

### e) Score de narcissisme (DDS)

```{r graph-cond-narci}
ggboxplot(data, x = "Condition", y = "Narcissisme_DDS", color = "Sexe",
          palette = c("#870A48", "#12711C"),
          ylab = "Score de narcissisme (DDS)",
          title = "Score de narcissisme (DDS) selon la condition.")
```

### f) Niveau d'arousal (ADCL)

```{r graph-cond-arousal}
ggboxplot(data, x = "Condition", y = "Excitation_ADCL", color = "Sexe",
          palette = c("#870A48", "#12711C"),
          ylab = "Niveau d'arousal (ADCL)",
          title = "Niveau d'arousal (ADCL) selon la condition.")
```

## 2. <i>Condition</i> et variables avec une corrélation supérieure à 40%

### a) Jambes à l'arrêt 2

```{r graph-cond-jambes2}
ggboxplot(data, x = "Condition", y = "Jambes2", color = "Sexe",
          palette = c("#870A48", "#12711C"),
          ylab = "Nombre de mouvements des jambes",
          title = "Nombre de mouvements des jambes selon la condition.")
```

### b) Score Contagion Émotionelle (BES)

```{r graph-cond-contsc}
ggboxplot(data, x = "Condition", y = "ContSc_BES", color = "Sexe",
          palette = c("#870A48", "#12711C"),
          ylab = "Score de contagion émotionnelle (BES)",
          title = "Score de contagion émotionnelle (BES) selon la condition.")
```
